臺灣臺南地方法院刑事判決　　　　　　　99年度易字第1532號
公　訴　人　臺灣臺南地方法院檢察署檢察官
被　　　告　吳宗興
選任辯護人　蘇正信律師
　　　　　　蔡弘琳律師
　　　　　　蔡進欽律師
被　　　告　楊嘉
選任辯護人　李宗貴律師
　　　　　　劉玟欣律師
被　　　告　蕭孟紘
選任辯護人　黃紹文律師
　　　　　　徐美玉律師
被　　　告　陳嘉翊
選任辯護人　李宗貴律師
　　　　　　劉玟欣律師
被　　　告　洪政軍
選任辯護人　賴鴻鳴律師
　　　　　　黃俊達律師
　　　　　　蘇文斌律師
被　　　告　吳玟峰
　　　　　　黃憲政
　　　　　　陳俊升
上列被告因妨害自由等案件，經檢察官提起公訴（九十九年度偵
字第一０三六二號、第一五一三七號），及追加起訴（一百年度
偵字第五０七號），本院判決如下：
    主  文
吳宗興犯如附表壹編號一至六號及十一號、附表貳編號一、二、
四、六、七、八號所示之罪，均累犯，各處如附表壹編號一至六
號及九號、處如附表貳編號一、二、四、六、七、八所示之主刑
及從刑。應執行有期徒刑參年陸月。扣案附表參編號一至四號所
示之物均沒收。
楊嘉犯如附表壹編二、四、五、六、八、十號、附表貳編號三
、四、六、八號所示之罪，各處如附表壹編二、四、五、六、八
、十號、附表貳編號三、四、六、八號所示之主刑及從刑。應執
行有期徒刑貳年。扣案附表參編號一至三號所示之物均沒收。
蕭孟紘犯如附表壹編號二、四、六、九、十一號及附表貳編號二
、三、九號所示之罪，各處如附表壹編號二、四、六、九、十一
號、附表貳編號二、三、九號所示之主刑及從刑。應執行有期徒
刑貳年。緩刑伍年，緩刑期間應付保護管束，並向執行檢察官指
定之政府機關、政府機構、行政法人、社區或其他符合公益目的
之機構或團體提供貳佰小時之義務勞務。扣案附表參編號一至三
號所示之物均沒收。
陳嘉翊犯如附表壹編號六號所示之罪，處附表壹編號六號所示之
主刑及從刑。緩刑伍年，緩刑期間應付保護管束，並向執行檢察
官指定之政府機關、政府機構、行政法人、社區或其他符合公益
目的之機構或團體提供貳佰小時之義務勞務。扣案附表參編號一
至三號所示之物均沒收。被訴妨害自由罪及恐嚇罪部分均無罪。
洪政軍犯如附表壹編號七、附表貳編號五所示之罪，各處如如附
表壹編號七、附表貳編號五所示之主刑及從刑。應執行有期徒刑
拾月。緩刑伍年，緩刑期間應付保護管束，並向執行檢察官指定
之政府機關、政府機構、行政法人、社區或其他符合公益目的之
機構或團體提供貳佰小時之義務勞務。
吳玟峰犯如附表壹編號十二所示之罪，處如附表壹編號十二所示
之主刑及從刑。緩刑肆年，緩刑期間應付保護管束，並向執行檢
察官指定之政府機關、政府機構、行政法人、社區或其他符合公
益目的之機構或團體提供壹佰貳拾小時之義務勞務。扣案附表參
編號一、四號所示之物均沒收。
黃憲政犯如附表貳編號九所示之罪，處如如附表貳編號九所示之
主刑。緩刑肆年，緩刑期間應付保護管束，並向執行檢察官指定
之政府機關、政府機構、行政法人、社區或其他符合公益目的之
機構或團體提供壹佰貳拾小時之義務勞務。被訴恐嚇罪部分無罪
。
陳俊升無罪。
    事  實
一、吳宗興前於民國八十八年間，因犯重利等案件，經最高法院
    於九十一年五月十五日以九十一年臺上字第二六九二號判決
    上訴駁回（原審案號：臺灣高等法院臺南分院以八十九年上
    訴字第八十三號判決應執行有期徒刑十一月〈賭博罪部分判
    處有期徒刑四月，得易科罰金〉）；復於八十九年間犯詐欺
    、偽造有價證券等案件，經最高法院於九十一年六月二十七
    日以九十一年臺上字第三六０八號判決上訴駁回（原審案號
    ：臺灣高等法院臺南分院以九十年上訴字第一四五三號判決
    ，將原判決撤銷，改判處應執行有期徒刑四年）確定；經臺
    灣高等法院臺南分院以九十一年聲字第三０八號裁定定應執
    行有期徒刑四年五月確定，於九十二年一月二十九日入監執
    行，於九十四年十一月一日縮短刑期假釋出監，假釋期間付
    保護管束，於九十五年十月二十一日保護管束期滿，保護管
    束未經撤銷，視為執行完畢，詎仍不知悛悔，正當做人。
二、吳宗興（綽號宗興、老仔或大仔）覬覦放貸收取重利之獲利
    ，基於經營俗稱地下錢莊放款收取重利之犯意，遂於九十七
    年中旬起，或獨自或與綽號「白目」之蕭孟紘、綽號「蟑螂
    」之楊嘉（於九十八年四月間加入）、綽號「嘉義」之陳
    嘉翊（於九十八年五、六月間參與）等人共同基於乘他人急
    迫貸以金錢取得與原本顯不相當重利之犯意聯絡，由吳宗興
    負責提供貸款資金，並使用門號0000000000號行
    動電話作為聯繫進行放貸事宜，並以其在小兵立大功上刊登
    廣告或透過朋友之介紹，待吳宗興與如附表壹編號一至四號
    、九號之借款人聯絡妥後，藉附表壹編號一至四號及九號所
    示之借款人需款孔急而陷於急迫之際，或由吳宗興個人，或
    由吳宗興與楊嘉一同至如附表壹編號一至四號及九號所示
    約定地點，交付借款人所欲借款項與如附表壹編號一至四號
    及九號之各借款人，並指示收取如附表壹編號一至四號及九
    號所示之金額之利息，並要求附表壹編號一至四號及九號所
    示之借款人提供如附表壹編號一至四號及九號所示之物以為
    擔保，吳宗興指示與其有犯意聯絡之蕭孟紘、楊嘉岷、陳嘉
    翊、吳玟峰等人至附表壹編號一至四號及九號等借款人處所
    收取其所指定之利息，並以此方式收取與本金顯不相當之利
    息。
三、洪政軍（綽號紅龜）基於乘他人急迫貸以金錢而取得與原本
    顯不相當重利之犯意，於附表壹編號七所示之時間、地點，
    趁謝王素雀需錢孔急之際，借款三萬元予謝王素雀，並約定
    如附表壹編號七所示之利息。謝王素雀並提供附表壹編號七
    所示之物為擔保，以此取得與原本顯不相當之重利。復因謝
    王素雀未按約定十天繳付利息，另與真實姓名、確實年籍均
    不詳之成年男子共同基於剝奪人行動自由之犯意聯絡，於附
    表貳編號五所示之時間，以附表貳編號五所示強暴之非法方
    式，共同剝奪謝王素雀之行動自由。
四、吳宗興、蕭孟紘、楊嘉、陳嘉翊、黃憲政等人分別因為催
    討如附表貳所示之借款人因向吳宗興借款後，均未能按期支
    付利息或清償本金，吳宗興、蕭孟紘、楊嘉、陳嘉翊、黃
    憲政等人或個別或以附表貳編號二、四、六、八、九所示之
    組合方式，吳宗興於附表貳編號一所示之時間及地點，基於
    剝奪他人行動自由之犯意，對借款人陳碧珍以附表壹編號一
    所示之強暴、脅迫方式剝奪陳碧珍之行動自由。吳宗興與蕭
    孟紘，共同基於強制之犯意聯絡，及透過不詳人士邀集不知
    情僅有毀損犯意聯絡之黃俊榮、陳冠源、吳祥銘、蘇文偉、
    蘇耀丞等人於附表貳編號二所示之時間、地點及以附表貳編
    號二所示之搗毀謝正輝所經營公司、工廠內之辦公器具、車
    輛等物之強暴方式，迫使借款人謝正輝出面處理債務事宜。
    吳宗興、蕭孟紘、陳嘉翊、楊嘉等人為順利向借款人周盈
    如收取借款利息及本金，而於附表貳編號三、七所示之時間
    ，以附表貳編號三、七所示之方式，及言論恫嚇周盈如，致
    使周盈如心生恐懼，足生危害於周盈如之人身安全。吳宗興
    另與楊嘉因不滿邱巧玲借款後未依約於十日繳付所規定之
    利息及清償本金，即共同基於以脅迫使人行無義務之事之犯
    意聯絡，於附表貳編號四所示之時間、地點，及方式脅迫邱
    巧玲之夫高維青簽立附表貳編號四所示之本票，並不顧邱巧
    玲、高維青二人之反對，強行將登記高維青名下之車號ＬＢ
    八—九二六號機車騎走，以為抵債。之後邱巧玲、高維青仍
    無力支付吳宗興、楊嘉所要求支付之利息款，另行共同基
    於以脅迫使人行無義務之事之犯意聯絡，先後於附表貳編號
    六、八所示之時間，強行要求高維青簽立附表貳編號六、八
    所示之本票。蕭孟紘、黃憲政為向周盈如催討其向吳宗興之
    借款及利息款，共同基於剝奪他人行動自由之犯意聯絡及行
    為分擔，於附表貳編號九所示之時間、地點及方式欲將周盈
    如帶離處理債務事宜，幸經附近居民報警，警方即時趕至現
    場而不遂，但致周盈如受有附表貳編號九所示之傷害。
五、嗣經臺南縣警察局刑警大隊接獲線報，依法聲請監聽，掌握
    吳宗興等人重利放貸事宜，並於九十九年七月一日向本院聲
    請搜索票，分別至吳宗興位於臺南縣學甲鎮○○路二之十五
    號住處及至位於臺南縣佳里鎮○○路○路三巷二十號住處，
    及吳宗興使用車號七一五九—ＵＫ自小客車等處搜索後扣得
    附表參編號一所示之物。在陳嘉翊使用車號九四八六號自小
    客車內扣得附表參編號二所示之物。至位於臺南縣佳里鎮○
    ○路一六八號之「路安汽修廠」搜索楊嘉使用車號三九三
    ０—ＸＷ號自小客車，在該車上扣得附表參編號三所示之物
    。在吳玟峰位於臺南縣佳里鎮嘉福里下廓十三號之二處所扣
    得附表參編號四所示之物，並循線查悉上情。
六、案經謝正輝訴請臺南縣警察局刑警大隊機動隊報請臺灣臺南
    地方法院檢察官偵查起訴暨自動檢舉偵辦追加起訴。
    理  由
壹、有罪部分
  一、證據能力部分：
      按被告以外之人於審判外之陳述，雖不符合同法第一百五
      十九條之一至第一百五十九條之四之規定，但經當事人於
      審判程序同意作為證據，法院審酌該言詞陳述或書面陳述
      作成時之情況，認為適當者，亦得為證據；當事人、代理
      人或辯護人於法院調查證據時，知有第一百五十九條第一
      項不得為證據之情形，而未於言詞辯論終結前聲明異議者
      ，視為有前項之同意；刑事訴訟法第一百五十九條之五亦
      定有明文。被告吳宗興、楊嘉、蕭孟紘、陳嘉翊、洪政
      軍、吳玟峰、黃憲政、陳俊升等人及各被告選任辯護人對
      於本判決下列所引用之各項證據之證據能力，於本院準備
      程序時均表示無意見而不予爭執，且迄至言詞辯論終結前
      亦未再聲明異議，本院審酌上開證據資料製作時之情況，
      尚無違法不當及證明力明顯過低之瑕疵之情形，爰依刑事
      訴訟法第一百五十九條之五規定，認均具有證據能力。
  二、本院得心證之理由：
  （一）有關被告吳宗興、蕭孟紘、楊嘉、陳嘉翊、洪政軍、
        吳玟峰等人被訴個人或共同於附表壹所示之時間、地點
        個別或共同犯附表壹各編號所示重利罪部分：
    １、此部分事實，業據被告吳宗興、蕭孟紘、楊嘉、陳嘉
        翊、洪政軍、吳玟峰等人均自白不諱，核與證人即如附
        表壹所示之各借款人許佳詠、陳天貴、鄭阿味、邱巧玲
        、魏嘉宏、謝王素雀、李文貴、洪美涓、黃純鈺等人指
        述之情節相符，並扣得證人許佳詠簽立票號六五四三八
        二號、面額二十萬元本票一紙、證人陳天貴簽發面額各
        為三十萬元、十五萬元本票二紙、陳天貴申辦學甲鎮農
        會存摺、晶片金融卡、戶口名簿一份，證人鄭阿味簽立
        面額六萬元本票一紙、志文書局名片一張、臺南縣政府
        營利事業登記證、鄭阿味之身分證及健保卡影本等資料
        、證人李文貴之身分證影本一張、證人高維青之車號Ｌ
        Ｂ八—九二六號重型機車保險卡及繳款書、證人洪美涓
        簽發面額各十萬元、五萬元之本票二紙、身分證影本，
        證人黃純鈺簽發面額六萬元本票一紙、記載黃純鈺之住
        家、公司資料表、身分證影本、健保卡，證人邱巧玲簽
        立面額各為六萬元之本票二紙、身分證影本、借款廣告
        樣本一張、空白讓渡書、借據一碟、空白商業本票共七
        本、汽車買賣合約書共二本、委託書一本、讓渡證書一
        本、借款人呆帳資料，門號0000000000號、
        0000000000號、0000000000號、
        0000000000號門號之行動電話共四支等物均
        在卷可憑，有本院核發九十九年聲搜字第六０六號搜索
        票、臺南縣警察局搜索、扣押筆錄、扣押物品目錄表等
        資料均附卷可按。
    ２、而被告吳宗興使用門號與被告楊嘉、陳嘉翊、蕭孟紘
        、吳玟峰等人聯繫有關放貸款項及收取重利等事宜，有
        被告吳宗興使用門號0000000000號行動電話
        號碼、被告楊嘉使用門號0000000000號、
        0000000000號行動電話號碼、被告蕭孟紘使
        用門號0000000000號行動電話號碼、被告陳
        嘉翊使用門號0000000000號行動電話號碼之
        相關通聯紀錄及譯文，有通聯調閱查詢單、本院核發九
        十九年聲監字第七十號、第三三四號、通訊監察書、電
        話附表、臺南縣警察局刑警大隊出具監聽摘要譯文表等
        資料在卷可按。
    ３、此外，臺南縣警察局佳里分局於九十九年七月一日持本
        院核發之搜索票至吳宗興、楊嘉、陳嘉翊、吳玟峰等
        人之居住處，或使用車輛扣得附表參各編號所示之物，
        有本院核發之搜索票、臺南縣警察局佳里分局搜索、扣
        押筆錄，扣押物品目錄表、相關扣案物資料影本，及刑
        案現場照片等資料均在卷可憑。另有證人即被告吳宗興
        之友人林怡吟之證述。
    ４、據上，被告吳宗興、蕭孟紘、楊嘉、陳嘉翊、洪政軍
        、吳玟峰等人就此部分犯行之自白，核與事證相符，堪
        以採信。
  （二）有關被告吳宗興、蕭孟紘、洪政軍、黃憲政等人或分別
        、或以如附表貳所示之組合而犯刑法第三百零二條剝奪
        他人行動自由罪、第三百零四條之強制罪、刑法第三百
        零五條恐嚇危害安全罪部分：
    １、有關附表貳編號一、二、三、四、五、六、八、九部分
        ：
    （１）此部分犯行，業據被告吳宗興、蕭孟紘、洪政軍、黃
          憲政等人均自白不諱，核與證人即被害人陳碧珍、謝
          正輝、謝王素雀、周盈如等人指述遭強制及恫嚇之情
          節相符，復有證人即謝王素雀之女謝惠喜證述接獲母
          親謝王素雀電話，前往位於臺南縣佳里鎮北門工商附
          近綽號「柱仔」住處接母親謝王素雀回家，並見母親
          身上有多處遭人毆傷之瘀傷，並帶母親至永康奇美醫
          院急診驗傷等語，證人即謝正輝之女謝宜靜亦證述目
          睹於九十八年七月十六日見多人至公司砸毀公司內物
          品等語，證人即於九十八年六月十七日一同前往被害
          人謝正輝公司處砸毀公司、工廠內之物品，並紀錄下
          相關車牌號碼；與目睹被告蕭孟紘及黃憲政二人於九
          十九年五月六日晚間八時許，在佳里平等夜市內毆打
          被害人周盈如之情之黃俊榮、陳冠源、蘇耀丞、吳祥
          銘、蘇文偉等人亦證述甚詳。證人謝王素雀於九十八
          年十一月十六日遭被告洪政軍毆傷並剝奪行動自由後
          ，當日即至醫院急診，其受有如附表貳編號五所示之
          傷害部分，有財團法人奇美醫院於九十九年十二月一
          日以（九九）奇醫字第六一八四號函附謝王素雀之病
          情摘要及急診病歷等資料附卷可稽。證人周盈如於附
          表貳編號九所示之時間、地點遭被告蕭孟紘、黃憲政
          等人毆傷後，至醫院急診，受有如附表貳編號九所示
          之傷害部分，亦有佳里醫院社團法人佳里醫院於九十
          九年十二月三日以（九九）佳醫字第０九九０００二
          五九一號函附救護紀錄、急診病歷、急診室護理評估
          表、檢查報告等資料附卷可憑。並有遭被告蕭孟紘、
          黃憲政等人毆傷之受傷照片共四幀在卷可稽。並有被
          告吳宗興住處扣得證人陳碧珍簽立面額九萬元二紙及
          十二萬元一紙之本票共三紙、證人邱巧玲、高維青所
          簽立之本票、證人高維青簽立之機車讓渡書、身分證
          件等相關資料在卷可按。此外，有臺南縣政府營利事
          業登記證（證人謝正輝經擔任負責人之谷華模具企業
          股份有限公司）、臺南縣警察局永康分局現場勘察採
          證報告、維修報價單、財物損失明細表、證人周盈如
          受傷照片四幀等資料在卷可憑，可認被告吳宗興、蕭
          孟紘、洪政軍、黃憲政等人之自白核與事證相符，可
          以採信。
    （２）按共謀共同正犯則係以自己共同犯罪之意思，事先同
          謀，而僅由其中一部分人實行犯罪行為，就其未下手
          實行之人，即應論以共同正犯（司法院大法官釋字第
          一０九號解釋意旨參照）。又共同實施犯罪行為之人
          ，在合同意思範圍以內，各自分擔犯罪行為之一部，
          相互利用他人之行為，以達其犯罪之目的者，即應對
          於全部所發生之結果，共同負責（最高法院二十八年
          上字第三一一０號判例參照）；另刑法之共同正犯，
          在主觀上須有犯意聯絡為成立要件，而犯意聯絡不以
          明示為限，即相互間有默示之合致，亦屬之，又不限
          於事前有所謀議，於行為當時，基於相互之認識，以
          共同犯罪之意思參與者，亦無礙於共同正犯之成立。
          查被告吳宗興陳稱因被害人謝正輝、邱巧玲等人向其
          借款後，均未依約繳付利息，並避不見面，即分別指
          示被告蕭孟紘、楊嘉等人分別以附表貳編號二及編
          號四、六、八所示之方式強制被害人清償債務等情在
          卷（見本院刑事卷〈第一宗〉第二三頁訊問筆錄、第
          一二八頁背面準備程序筆錄）。可見被告吳宗興不僅
          指示被告蕭孟紘、楊嘉分別向被害人謝正輝、邱巧
          玲、高維青等人索討債務，甚至亦知悉被告蕭孟紘、
          楊嘉二人分別以強暴、脅迫方式使被害人行無義務
          之事，縱然被告吳宗興本人並至附表貳編號二、四、
          六、八所示之地點，亦不知實際到場者為何人，但其
          事前分別與被告蕭孟紘、楊嘉二人事先同謀，推由
          被告蕭孟紘、楊嘉二人分別以砸毀被害人謝正輝公
          司及工廠內之辦公用具、機具及車輛等物，及對被害
          人高維青以強制手段要求簽立本票、交付身分證正本
          及牽離機車等行為以逼迫被害人謝正輝、邱巧玲、高
          維青等人還債甚明。是被告吳宗興既係以自己共同犯
          罪之意思，事先同謀，推由被告蕭孟紘、楊嘉在共
          同謀議範圍內，其中被告蕭孟紘分別夥同黃俊榮、陳
          冠源、吳祥銘、蘇耀丞、蘇文偉等人分持棍棒至被害
          人謝正輝經營公司內為毀損犯罪行為，及由被告楊嘉
          至被害人高維青住處強制被害人高維青負責清償其
          妻邱巧玲之欠款而為強制之犯行，均為共謀共同正犯
          ，應對共同計劃謀議範圍內所發生之全部結果，負共
          同正犯之責。
    （３）綜上，被告吳宗興、蕭孟紘、洪政軍、楊嘉、黃憲
          政此部分自白核與事證相符，堪以採信。此部分被告
          吳宗興、蕭孟紘、洪政軍、楊嘉、黃憲政等人之犯
          行明確，應依法論處。
    ２、有關被告楊嘉否認犯有附表貳編號三對被害人周盈如
        所犯刑法第三百零五條之恐嚇危害安全罪部分：
    （１）訊據被告楊嘉固坦承曾依被告吳宗興之指示向證人
          周盈如收取過債務等情不諱，但被告楊嘉否認有於
          附表貳編號三所示之時間對被害人周盈如出言恫嚇而
          犯行法第三百零五條恐嚇罪犯行云云。被告楊嘉選
          任辯護人則以：證人周盈如並未將被告楊嘉所傳送
          恫嚇言詞之簡訊留下，則證人周盈如如何在沒有留存
          相關簡訊資料之情況下，確認是由被告楊嘉或其他
          人所傳送之簡訊，此外，卷內除證人周盈如之證述外
          ，則無其他證據資料可以佐證認定，是不能僅單憑證
          人周盈如之指述，即驟然認定被告楊嘉有為附表貳
          編號三之犯行，此部分自應為被告楊嘉無罪之諭知
          等語為被告楊嘉答辯。
    （２）經查：此部分事實，有關被告吳宗興於九十八年間陸
          續借款與證人周盈如，事後因周盈如無法清償，遂指
          示被告楊嘉向周盈如索討債務之利息款部分，為證
          人吳宗興證述甚詳，並為被告楊嘉所不爭執，堪信
          為真實。又證人周盈如確實遭被告楊嘉所索討其積
          欠被告吳宗興之債務時，在證人周盈如無法依約支付
          時，被告楊嘉會以傳簡訊或以電話聯絡方式對其恫
          嚇表示工作不用再做，不讓其生存等語，並致證人周
          盈如心生畏懼等情，亦據證人周盈如於警、偵訊及本
          院審理中證述甚詳（見警卷、偵查卷、本院刑事卷〈
          第二宗〉第四十一頁至第四十六頁背面審判筆錄）。
          再參以證人即被告吳宗興於本院陳述：證人周盈如分
          別因賭博及要批貨向伊借款，周盈如的借款拖欠很久
          ，也與周盈如商量多次，後來決定每個月還伊一萬五
          千元，之後伊即叫被告楊嘉幫伊向證人周盈如收取
          款項，對於拖欠利息者，會要求欠債者簽本票或提供
          動產作擔保，伊有跟被告楊嘉講如果收不到錢可以
          對周盈如大聲，但沒有教被告楊嘉究竟要講什麼內
          容等語（見本院刑事卷〈第一宗〉第一二八頁背面審
          判筆錄）。可認被告吳宗興對於欠其款項者，多交由
          他人聯繫收取相關利息款，且如無法順利收取得款項
          時，甚至教授得以強暴、脅迫方式為之。且證人周盈
          如明確指陳，有紀錄相關向伊收取利息款之被告蕭孟
          紘、陳嘉翊、楊嘉等人電話，因此他們打電話來討
          債時，伊就知道是被告吳宗興叫人來討債，且伊沒有
          辦法還錢時，被告楊嘉就會口氣不好，跟伊嗆聲，
          被告楊嘉確實有跟伊講過這些話等語。依此，可確
          認被告楊嘉在向證人周盈如催討其所積欠被告吳宗
          興之債務之利息款時，如無法順利收取的款項，確有
          為前開恫嚇言詞，以藉威嚇手段達成其收得利息款之
          目的甚明。
    （３）綜上，被告楊嘉否認有於附表貳編號參所示之時間
          對證人周盈如出言恫嚇云云，顯係事後卸責之詞，不
          足採信。被告楊嘉此部分犯行明確，亦應依法論處
          。
    ３、有關被告楊嘉與同案被告吳宗興共犯附表貳編號四、
        六、八等先後對被害人邱巧玲、高維青二人所犯刑法第
        三百零四條強制罪部分：
    （１）訊據被告楊嘉固坦承曾依被告吳宗興指示項證人邱
          巧玲收取所借款項之利息之情不諱，但被告楊嘉否
          認對被害人邱巧玲、高維青二人犯有刑法第三百零四
          條之強制罪，辯稱：伊並未以恐嚇或脅迫方式要求被
          害人邱巧玲、高維青二人簽立本票或收取證件及強行
          牽走機車云云。選任辯護人律師以：依據證人邱巧玲
          於警詢中之陳述，被告楊嘉僅是口氣不好，聲音較
          大，並無以恐嚇或其他暴力方式、手段逼迫證人邱巧
          玲交付借款利息等語，偵查中亦證稱催討債務者僅要
          求其趕快還錢，並沒有講任何恐嚇之話語，至本院審
          理中仍為相同被告楊嘉並無為任何恐嚇、脅迫之言
          行催討債務等語之證述甚明，另證人高維青雖稱被告
          楊嘉來催討債務時有出言三字經辱罵，口氣、態度
          很兇等語，然關刑法第三百零五條恐嚇危害安全罪，
          所通知之惡害，須以加害生命、身體、自由、名譽、
          財產之事，恐嚇他人致生危害於安全為構成要件，若
          僅態度不佳，舉止不當，則仍非刑法第三百零五條之
          恐嚇危害安全之犯行，是被告楊嘉縱有以三字經等
          穢語向證人高維青索討債務，或有態度不佳，但並未
          以加害生命、身體、自由、名譽及財產等具體惡害通
          知證人高維青或邱巧玲，更遑論證人高維青、邱巧玲
          是否因此心生畏懼，故被告楊嘉之行為並不構成刑
          法第三百零五條之恐嚇危害安全罪。又證人高維青雖
          證稱遭被告楊嘉先後於九十八年十一月十二日、九
          十九年一月九日及同年二月九日，分別強行要求簽立
          本票及牽走機車等語，但本件借款人為證人邱巧玲，
          則據證人邱巧玲借款後有持續還款至九十九年四月底
          ，既然證人邱巧玲有持續還款至九十九年四月底，則
          被告楊嘉何以在九十九年四月底之前強行要求證人
          高維青簽立本票及牽走機車以抵債，可見證人高維青
          之證述遭強行要求簽立本票及牽走機車之時間及情狀
          等顯與證人邱巧玲證述不符，是證人高維青之證述顯
          有疑義，不足採信。就此部分應為被告楊嘉無罪之
          諭知等語為被告楊嘉答辯。
    （２）經查：
        上開事實，業據證人即被害人邱巧玲、高維青於警、
          偵訊中指述甚詳，即證人邱巧玲證述：伊於九十八年
          七、八月間向被告吳宗興借款二萬元，每期要繳四千
          元的利息款，借款第一期後，有先清償一萬元本金，
          之後每期利息減為二千元，就指認相片中，伊僅認得
          出被告楊嘉是來放款及收取利息的人，每十天就會
          來催討一次利息款，大約是在借款後二、三個月時，
          因伊付不出利息款，對方說一定要拿一樣東西交差，
          不顧伊的反對，就將伊先生高維青名下的機車牽走，
          是被告楊嘉牽走的等語，證人高維青亦證稱：警方
          所扣得伊簽立面額各為三萬元本票二紙（票號：三三
          一一五一號、三三一一五二號）、面額二萬元一張（
          票號：六八五八九六號）及面額四萬元（票號：六八
          五八九七號）一紙等本票均是伊所簽發，是因伊妻子
          邱巧玲於九十八年七、八月間向地下錢莊借錢二萬元
          ，十天後先清償本金一萬元，之後每十天地下錢莊的
          人都會來收利息款二千元，於九十八年十一月十二日
          地下錢莊的人來討債，當時伊也在家，就脅迫伊要簽
          立本票二張面額共六萬元的本票，並將伊所有車號Ｌ
          ＢＳ—九二六號機車騎走，說要作為抵押，因地下錢
          莊的人口出三字經，且口氣很兇，伊與妻子邱巧玲都
          因為害怕，所以才會順著地下錢莊的人的意思。後來
          伊與妻子還是繳不出利息款，地下錢莊的人分別於九
          十九年一月十九日及二月十九日逼迫伊簽立面額二萬
          元及四萬元之本票，伊可以指認就是被告楊嘉來向
          伊收取利息，並逼迫伊簽本票之人等語甚詳（見九十
          九年度偵字第一０三六二號偵查卷〈三〉第一四一頁
          至第一四三頁調查筆錄）。然證人高維青、邱巧玲於
          本院審理時證稱有關簽立扣案本票部分，及牽走車號
          ＬＢ八—九二六號機車部分，分別證述並不是被告楊
          嘉所牽走，或證稱九十九年一月十九日並非被告楊
          嘉來索討債務，並要求高維青簽立本票，或稱不記
          得當時情形等內容之證詞。然證人高維青則證稱：被
          告楊嘉於九十八年十一月十二日確實有叫伊簽立面
          額三萬元共計六萬元之本票二紙，及九十九年二月十
          九日簽立面額四萬元之本票一紙，時間經過很久，有
          些情形已經不記得，但伊可以認出被告楊嘉，伊記
          得九十八年十一月十二日被告楊嘉有來討債，當時
          被告楊嘉有罵三字經，還有說「不然要怎樣」，九
          十九年二月十九日逼伊簽面額四萬元本票之人確實是
          被告楊嘉，還有叫伊簽過二張面額共六萬元的本票
          ，分別是本票上所記載的時間來討債而簽立本票的，
          牽走機車當天還有簽本票及讓渡書，都是對方所準備
          的。印象中並不是被告楊嘉牽走機車的，是另外二
          個人，其中一位比較高，另一位比較矮壯，機車何時
          遭牽走的已不記得。錢雖然不是伊借的，是伊太太借
          的，但對方說叫男的來簽名，因伊有工作，看到來討
          債的人就會怕，他們說的話也不敢不聽，印象中被告
          楊嘉來討債時是半夜十一點多，還有一次連伊身分
          證一併取走，那是最後一次簽四萬元本票那次，當時
          被告楊嘉還叫伊每十天拿錢到官田交流道付利息。
          伊沒有辦法不簽本票及交付身分證給被告楊嘉，因
          伊會害怕，且被告楊嘉的動作有靠近伊，好像要打
          伊的樣子，伊就會緊張、害怕。伊在警詢中之陳述均
          為實在，僅距離現在時間已久，已有部分過程已不復
          記憶等語甚詳。且證人邱巧玲亦陳稱：伊繳不出向被
          告吳宗興借款的利息，來索討債的人就強行將伊機車
          牽走，伊當時還拜託不要牽走伊的機車，在伊無法繳
          出利息時，曾有討債的人來伊家叫伊先生簽本票，印
          象中被告楊嘉曾來伊家叫伊先生高維青簽本票，當
          時伊在場，伊現在記憶較模糊，當時在警局作筆錄時
          印象比較清楚，九十九年二月十九日被告楊嘉至伊
          家叫伊先生高維青簽本票，就是一直叫高維青簽本票
          ，不然就賴著不走，說沒有辦法回去交代，伊先生沒
          有辦法就只好簽了等語（見本院刑事卷〈第二宗〉第
          一四０頁至第一四八頁審判筆錄）。是證人邱巧玲、
          高維青二人於本院審判中所證述有關是否為被告楊嘉
          前來索討債務及有無以強暴脅迫等強制行為要求證
          人高維青簽立本票並強行牽離證人高維青名下之機車
          部分為不同陳述，但有關被告楊嘉於附表貳編號所
          示該三次部分至證人高維青、邱巧玲住處索討債務，
          顯因時間經過而使記憶模糊不清，以致為先後不一，
          或互相不同內容之陳述，尚難因此即可認證人邱巧玲
          、高維青二人於警、偵訊中所陳係屬不實內容之陳述
          。另有關證人高維青、邱巧玲二人證述有關牽離車號
          ＬＢＳ—九二六號機車部分，證人高維青、邱巧玲於
          警、偵訊中均明確指認為被告楊嘉所為，但於本院
          審理中確均翻異前詞，均一致改陳並非被告楊嘉所
          牽離等語，但觀證人邱巧玲、高維青此部分所陳，則
          各有不一，即證人邱巧玲證述牽走機車的人是一位二
          十幾歲很瘦的年輕人，另一位四十幾歲的男子叫伊先
          生簽本票等語，但證人高維青則證述：牽走機車的有
          二位，其中一位較高，另一位矮壯，牽走機車和簽本
          票是不同時間，先簽本票，隔天來牽走機車等語，證
          人高維青之後再改稱：牽走機車當天有簽立一紙讓渡
          書，簽立讓渡書時間是九十八年十一月十日好像是同
          一天簽本票及讓渡書，並牽走機車等語。可認證人邱
          巧玲、高維青二人對於來牽走機車之人之描述均不同
          ，且對於牽離機車之日期，先陳是先簽本票，隔日再
          牽離機車，之後經提示讓渡書後，證人高維青則確認
          於九十八年十一月十二日當日簽立本票、讓渡書時同
          時牽走機車甚明，亦可認證人邱巧玲、高維青二人均
          因時間經過以致於本院審理作證時記憶模糊所致。又
          距離牽離機車之九十八年十一月十二日之時間經過甚
          久後，竟仍可於本院審理中清楚記憶絕非被告楊嘉
          牽離機車，但對於牽離機車之人則又為不同之描述，
          顯可認證人邱巧玲、高維青二人此部分所陳均係事後
          迴護被告楊嘉之詞，故證人邱巧玲、高維青二人先
          後所為不同之陳述，分別是因時間經過以致記憶不清
          ，以及為迴護被告楊嘉所陳，故不足因此即為有利
          於被告楊嘉之認定。再佐以證人高維青所簽立之上
          開車號機車讓渡書所載日期確為九十八年十一月十二
          日，與證人高維青於該日簽發面額三萬元之本票二紙
          之日期相符，且依常情積欠地下錢莊之債務者，為躲
          避高額利息而藏匿，而索討債務者，順利找到債務者
          ，當立即要求債務者處理債務，怎會該日不為處理，
          而於他日再行前往取走欲抵債之動產，顯與常情不符
          ，是證人邱巧玲、高維青二人於本院證述此部分顯係
          為迴護被告楊嘉之詞，而不可採信。據上，可認前
          來索討債務要求證人高維青簽立本票及牽離機車之日
          期均為九十八年十一月十二日甚明。並可認被告楊嘉
          為向證人邱巧玲索討其積欠被告吳宗興之債務時，
          竟要求非債務人之證人高維青簽立本票，甚至交付機
          車及身分證件以為擔保，且索討債務時間是在一般人
          均在休息、就寢之夜間十一時許，並以未取得擔保或
          抵債之物品即拒絕離去之姿，兇惡口氣等態度，強勢
          要求債務人及其家人就範，甚至要求提出證人高維青
          每日均需使用之機車及與己身重要身分證件作為擔保
          ，如非為以強制手段，則如何得以順利取得！
        再佐以證人吳宗興所陳：伊在放錢收取重利，幫伊收
          利息款的有被告楊嘉、蕭孟紘、陳嘉翊、吳玟峰等
          人，伊有借款給邱巧玲，約三萬至五萬元，迄今收到
          利息款約一萬三千元至一萬五千元，是伊叫被告楊嘉
          放款給邱巧玲，事後利息款也是被告楊嘉去收的
          ，伊對於拖欠債務很久的借款人會叫借款人簽本票或
          提供名下動產作抵押，對於扣得證人高維青簽立的本
          票及機車讓渡書等資料是被告楊嘉拿回來的，伊與
          被告楊嘉間是有這樣默契，伊知道被告楊嘉會以
          脅迫、恫嚇方式要求債務人簽立本票或強行將他人車
          輛取走等語（見本院刑事卷〈第一宗〉第一二八頁及
          其背面準備程序筆錄）。亦可徵證人邱巧玲、高維青
          二人簽立之本票及車號ＬＢＳ—九二六號機車之讓渡
          書為被告楊嘉取得後交與被告吳宗興甚明。
        此外，證人邱巧玲、高維青二人先後於附表貳編號四
          、六、八所示之時間、地點分別依被告吳宗興、楊嘉
          等人之強制要求簽立本票及讓渡書等資料，而於九
          十九年七月一日經臺南市政府警察局刑警大隊在附表
          參編號一被告吳宗興住處扣得證人高維青先後於九十
          八年十一月十二日簽立面額均三萬元之本票二紙（票
          號：三三一五一、三三一五二號）、讓渡車牌號碼Ｌ
          Ｂ八—九二六號重型機車之讓渡書一紙，於九十九年
          一月十九日、二月十九日簽立面額各二萬元、四萬元
          之本票二紙（票號六八五八九六號、六八五八九七號
          ），及身分證影本一紙等物。及有關車號ＬＢ八—九
          二六號機車過戶登記資料、車輛詳細資料報表等資料
          ，業經交通部公路總局嘉義區監理所臺南監理站於九
          十九年九月二十三日以嘉監男字第０九九００二三０
          一五號函附在卷可按。
        綜上，被告楊嘉否認犯有附表貳編號部分之犯行，
          或辯稱以和平手段取得，或辯稱並未於附表貳四、六
          、八所示之時間向證人邱巧玲、高維青索討債務云云
          ，均為事後卸責之詞，不足採信，被告楊嘉此部分
          犯行明確，亦應依法論處。
    ４、有關被告吳宗興犯附表貳編號六對被害人周盈如犯恐嚇
        危害安全罪部分：
    （１）訊據被告吳宗興固坦承於九十九年一月十九日持其使
          用門號0000000000號之行動電話傳送如附
          表貳編號七所示內容之簡訊給證人周盈如之情不諱，
          惟矢口否認犯有刑法第三百零五條之恐嚇危害安全罪
          。辯稱：伊傳此簡訊意思並不是要恐嚇周盈如，是因
          剛與周盈如通完電話，周盈如抱怨每個禮拜僅擺一、
          二天的夜市，還要跑警察，所賺的錢也不夠付攤位租
          金等語，伊才在事後傳這簡訊給周盈如云云。
    （２）此部分事實，有關被告吳宗興向證人周盈如以電話聯
          繫催討債務，但因證人周盈如無法繳付利息及清償本
          金，被告吳宗興遂於電話聯繫完畢後，即傳送：「你
          夜市不用再排了」等語恫嚇被害人周盈如，證人周盈
          如當時並未與被告吳宗興聊天等情，已經證人周盈如
          警、偵訊及本院審理時證述甚詳（見警卷第二六０頁
          調查筆錄、本院刑事卷〈第二宗〉第四七頁背面頁審
          判筆錄），且有證人周盈如提出被告吳宗興傳送簡訊
          之照片二幀在卷可憑。
    （３）綜上，被告吳宗興此部分所辯，顯係事後卸責之詞，
          不足採信，被告吳宗興所犯此部分犯刑事證明確，應
          依法論處。
  三、論罪科刑：
  （一）被告吳宗興、蕭孟紘、楊嘉、洪政軍、吳玟峰等人就
        附表壹各編號所為，均係犯刑法第三百四十四條之重利
        罪。而被告吳宗興、蕭孟紘、楊嘉就附表壹編號二、
        四、六部分，被告吳宗興、楊嘉就附表壹編號五，被
        告蕭孟紘、楊嘉就附表壹編號八部分，被告吳宗興及
        吳玟峰就附表壹編號十二部分，各組被告間各有犯意聯
        絡與行為分擔，皆為共同正犯。
  （二）按刑法第三百零二條之妨害自由罪，係妨害他人自由之
        概括規定，如以使人行無義務之事為目的，而其方法已
        達剝奪他人行動自由之程度時，其使人行無義務之事，
        已為剝奪他人行動自由之行為所吸收，應僅成立剝奪他
        人行動自由罪，不再論以刑法第三百零四條第一項之強
        制罪（最高法院八十七年度臺上字第六一九號號、九十
        三年度臺上字第三三０九號判決意旨參照）。次按刑法
        第三百零二條第一項、第三百零四條第一項及第三百零
        五條之罪，均係以人之自由為其保護之法益。而刑法第
        三百零二條第一項之罪所稱之非法方法，已包括強暴、
        脅迫或恐嚇等一切不法手段在內。因之，如私行拘禁或
        以非法方法剝奪他人行動自由行為繼續中，再對被害人
        施加恐嚇，或以恐嚇之手段迫使被害人行無義務之事；
        則其恐嚇及使人行無義務之行為，仍屬於私行拘禁或以
        非法方法剝奪行動自由之部分行為，應僅論以刑法第三
        百零二條第一項之罪，無另成立同法第三百零四條或第
        三百零五條之罪之餘地。另刑法第三百零二條第一項之
        妨害自由罪，原以強暴、脅迫為構成要件，其因而致普
        通傷害，乃強暴、脅迫當然之結果，除另有傷害故意外
        ，仍祇成立該條項之罪，無同法第二百七十七條第一項
        之適用（分別有最高法院二十九年上字第二三五九號、
        第三七五七號判例意旨、三十年上字第三七０一號判決
        、八十九年臺上字第七八０號判決意旨參照）。復按行
        為人以使人行無義務之事或妨害人行使權利為目的，而
        其強暴、脅迫已達於剝奪人行動自由之程度者，固只成
        立刑法第三百零二條第一項之剝奪他人行動自由罪，然
        苟行為人之施強暴、脅迫尚未達於剝奪他人行動自由之
        程度者，即難論以該條之罪（最高法院二十九年上字第
        二三五九號判例意旨、最高法院八十九年臺上字第五一
        號判決意旨參照）。次按，刑法第三百零二條第一項之
        剝奪他人行動自由罪與同法第三百零四條第一項之強制
        罪，其所保護之法益，固均為被害人之自由，惟前者重
        在保護個人之行動自由；後者重在保護個人之意思自由
        ，故如被害人之行動自由未尚喪失，而其意思決定自由
        已受剝奪，即應論以刑法第三百零四條第一項之強制罪
        。又刑法第三百零五條之恐嚇罪，係指單純以將來加害
        生命、身體、自由、名譽、財產之事，恐嚇他人致生危
        害於安全者而言。如對於他人之生命、身體等，以現實
        之強暴脅迫手段加以危害要挾，使人行無義務之事或妨
        害人行使權利，應構成刑法第三百零四條之強制罪，而
        非同法第三百零五條之恐嚇危害安全罪（最高法院九十
        三年度臺上字第三三０九號判決參照）。查被告吳宗興
        犯附表貳編號一所示之時間，對被害人陳碧珍所為除以
        強暴、脅迫方式毆打被害人陳碧珍，並出言恫嚇被害人
        陳碧珍之後，強制被害人陳碧珍上車後載至曾文溪橋邊
        進行談判，強制被害人陳碧珍簽立本票三紙等行為，以
        此現實之強暴脅迫手段加以危害要挾，使被害人陳碧珍
        行上開無義務之事，然已達於剝奪被害人行動自由之程
        度，應僅成立刑法第三百零二條之罪。另被告洪政軍犯
        附表貳編號五所示，為向被害人謝王素雀索討債務，除
        動手毆打被害人謝王素雀外，並強行將被害人謝文素雀
        拉上車載至友人張金柱住處，並迫使被害人謝王素雀向
        被告楊嘉借款以清償其欠款後，始讓被害人謝王素雀
        聯繫家人後離開所為，其使被害人謝王素雀行無義務之
        事，亦達剝奪被害人謝王素雀行動自由之程度甚明，是
        核被告吳宗興就附表貳編號一部分，及被告洪政軍犯附
        表貳編號五部分所為，均係犯刑法第三百零二條第一項
        之以非法方法剝奪行動自由罪。另被告吳宗興、蕭孟紘
        二人共犯附表貳編號二對被害人謝正輝所經營公司及工
        廠內砸毀財物、車輛等行為，係為迫使被害人謝正輝出
        面清償賭債，而使人行無義務之事，核被告吳宗興、蕭
        孟紘二人就附表貳編號二部分所為均係犯刑法第三百零
        四條第一項之強制罪，及第三百五十四條之毀損罪。其
        次，被告吳宗興、楊嘉二人共犯附表貳編號四、六、
        八部分，為索討債務人邱巧玲之債務，竟先後以強制手
        段對被害人高維青要求其簽立本票、取走其身分證件及
        簽立機車讓渡書，並強行牽離機車之所為，而使被害人
        高維青行無義務之事所為，均共犯刑法第三百零四條之
        強制罪。又被告蕭孟紘、黃憲政二人於附表貳編號九部
        分所為，則被告蕭孟紘、黃憲政二人因被害人周盈如積
        欠被告吳宗興債務，而避不見面，遂於一見被害人周盈
        如，即動手毆打被害人周盈如，並強行拉著被害人周盈
        如欲帶被害人周盈如離去，經路人報警而不遂部分行為
        ，應認被告蕭孟紘、黃憲政二人係基於為剝奪被害人周
        盈如之行動自由罪而出於傷害之非法方法為之，而被害
        人周盈如不從，又因他人報警而未能得逞，即應構成刑
        法第三百零二條第三項、第一項之剝奪他人行動自由未
        遂罪。則被告蕭孟紘、黃憲政二人縱有傷害行為，亦僅
        屬犯剝奪行動自由未遂罪之手段，無更論以傷害罪之餘
        地。公訴意旨認被告吳宗興就附表貳編號一部分所為，
        及被告洪政軍就附表貳編號五部分所為分別係犯刑法第
        三百零四條強制罪，及刑法第三百零五條之恐嚇危害安
        全罪；就被告吳宗興、蕭孟紘共犯附表貳編號二所示之
        部分，就被告吳宗興、楊嘉共犯附表貳編號四、六、
        八號部分，就被告蕭孟紘、黃憲政二人就附表貳編號九
        部分所為，則認均犯刑法第三百零五條之恐嚇危害安全
        罪部分，則均有未恰，公訴意旨容有誤會，惟其起訴之
        基本社會事實仍屬相同，則於事實同一之範圍內，自得
        依刑事訴訟法第三百條之規定，均予以變更法條而為審
        理。被告吳宗興、蕭孟紘就附表貳編號二部分所為，被
        告吳宗興、楊嘉就附表貳編號四、六、八部分所為，
        被告蕭孟紘、黃憲政就附表貳編號九部分所為之犯行間
        ，分別有犯意聯絡與行為分擔，依刑法第二十八條之規
        定，均為共同正犯。
  （三）被告吳宗興、蕭孟紘、楊嘉等人就附表壹編號二、四
        、五、六、八、九、十、十一、十二號等，及就附表貳
        編號一、二、三、四、六、七、八、九號各次所為，就
        重利犯行部分，或因借款之被害人不同，或借款之被告
        不同，就犯刑法第三百零二條、第三百零四條、第三百
        零五條部分犯行間，或不同被害人，或距離一定時間後
        始再為之，則顯係基於不同重利犯意，與不同之剝奪行
        動自由罪、強制罪及恐嚇危害安全罪之犯意為之，均應
        分論併罰。而被告吳宗興、蕭孟紘、楊嘉、洪政軍、
        陳嘉翊等人就前開多次犯重利罪及剝奪行動自由罪、強
        制罪、恐嚇危害安全罪間，亦顯均係犯意各別，行為互
        殊，均應分別論罪。
  （四）被告吳宗興有如事實欄一所載之前案經科刑及執行完畢
        之紀錄，有卷附臺灣高等法院被告吳宗興前案紀錄表可
        稽，其於有期徒刑執行完畢五年內故意再犯本案有期徒
        刑以上之罪，依刑法第四十七條第一項規定為累犯，應
        依法加重其刑。另被告蕭孟紘、黃憲政二人共犯附表貳
        編號九所示已著手刑法第三百零二條之以非法方法剝奪
        被害人周盈如之行動自由之行為，因警方即時獲報到場
        ，致未生該結果，其犯罪尚屬未遂，爰依刑法第二十五
        條第二項規定減輕被告蕭孟紘、黃憲政二人此部分之刑
        。
  （五）爰審酌：
    １、被告吳宗興早於八十八年間及八十九年間，即有犯有重
        利罪、常業重利罪，分別經最高法院先後於九十一年五
        月十五日以九十一年臺上字第二六九二號判決上訴駁回
        確定，於九十一年六月二十七日以九十一年臺上字第三
        六０八號判決上訴駁回確定，已如前開事實欄一所載，
        並有卷附臺灣高等法院被告吳宗興之前案紀錄表可按，
        則卻仍不知悛悔，再於附表壹所示之被害人、所載之時
        間、地點，犯如附表壹所示之重利罪多達六次，顯係利
        用借款人需款孔急之際，具有規模、長期、密集放高利
        貸獲取重利之暴利，使借款人因此背負高額利息，甚而
        衍生重大之家庭、社會問題，影響社會秩序至鉅，惡性
        非輕，惟仍應念及被害人雖有急迫情事，但仍係本於自
        主意願而向被告吳宗興借款應急，本案被告吳宗興所貸
        款項金額之情、所收取之重利等情節，且被告吳宗興卻
        於借款人無力償還之際，卻又先後以附表貳所示之剝奪
        行動自由、強制及恫嚇等方式索討債務，顯視法律為無
        物，嚴重破壞社會秩序，對被害人身心所造成之傷害甚
        鉅。復衡量被告吳宗興於本院審理時始坦承大部分之犯
        行，但並未與被害人達成和解協議，惟對於其餘被告涉
        犯情節之交代有故為隱晦不清之情形。
    ２、被告蕭孟紘、楊嘉、陳嘉翊、洪政軍、吳玟峰等人或
        知悉被告吳宗興係從事重利借貸，卻仍受其指示參與部
        分重利行為之放款或收款，或各自擔任放款者自行放款
        與被害人，參酌等參與各罪之程度，於犯後分別於偵查
        中或至本院審理中始坦承犯行，放貸重利致借款人因此
        背負高額利息，甚而衍生重大之家庭、社會問題，影響
        社會秩序至鉅，惡性非輕，惟仍應念及被害人雖有急迫
        情事，但仍係本於自主意願而向被告等借款應急，但被
        告蕭孟紘、洪政軍、楊嘉、陳嘉翊、黃憲政等人分別
        依被告吳宗興之指示，或由被告洪政軍、蕭孟紘、楊嘉
        等人個人為之，於附表貳所示之借款人無力償還之際
        ，卻又先後以附表貳各編號所示之剝奪行動自由、恫嚇
        ，或簽立本票、交付身分證件，或強行取走機車等強制
        方式達成索討債務之目的，嚴重破壞社會秩序，對被害
        人身心所造成之傷害甚鉅。復衡量被告吳玟峰、黃憲政
        、蕭孟紘、洪政軍、楊嘉等人迄於本院審理中始坦承
        大部分之犯行之態度。
    ３、兼再衡以被告等人之素行、犯罪之動機、目的、手段、
        所得之利益，及於本院審理中所自承之生活狀況或提出
        家庭狀況之證明文件等一切情狀，分別就各被告所犯各
        罪量處如附表壹、貳四各編號所示之刑，並諭知易科罰
        金折算標準。另對被告吳宗興、蕭孟紘、楊嘉、陳嘉
        翊、洪政軍等人所犯數罪定其之應執行刑，暨諭知易科
        罰金之折算標準。
  （六）又被告吳宗興所涉犯如附表壹編號一之重利罪時間，係
        於九十六年四月二十四日以前，經核與中華民國九十六
        年罪犯減刑條例第二條第一項第三款之減刑規定相符，
        非不得減刑之罪，爰依該條例第二條第一項第三款規定
        ，減其該罪部分之刑期二分之一，再與被告吳宗興所犯
        其餘不得減刑之罪刑，定其應執行之刑。
  （七）末查，被告吳玟峰、黃憲政、陳嘉翊、洪政軍、蕭孟紘
        等人前均未曾因故意犯罪受有期徒刑以上刑之宣告，有
        臺灣高等法院被告吳玟峰、黃憲政、陳嘉翊、洪政軍、
        蕭孟紘等人之前案紀錄表各一份在卷可按，被告吳玟峰
        、黃憲政、陳嘉翊、洪政軍、蕭孟紘等人顯因一時失慮
        ，致罹刑典，惟犯後分別坦承犯行，其中被告洪政軍並
        與被害人謝王素雀達成和解，被告洪政軍向被害人謝王
        素雀道歉，被害人謝王素雀並同意無條件和解，有臺南
        市西港區調解委員會於一百年一月十一日之調解書附卷
        可憑。是審酌被告吳玟峰、黃憲政、陳嘉翊、洪政軍、
        蕭孟紘洪政軍等人所參與犯行之程度，及經此警、偵、
        審程序及科刑後，應知所警惕，信無再犯之虞，本院認
        前開對被告吳玟峰、黃憲政、陳嘉翊、洪政軍、蕭孟紘
        等人所宣告之刑，均以暫不執行為適當，爰依刑法第七
        十四條第一項第一款規定均併宣告緩刑，其中吳玟峰、
        黃憲政二人緩刑四年，另被告陳嘉翊、洪政軍、蕭孟紘
        三人均緩刑五年，以啟自新，並為使被告吳玟峰、黃憲
        政、陳嘉翊、洪政軍、蕭孟紘等人均能於本案從中深切
        記取教訓，酌命被告吳玟峰、黃憲政、陳嘉翊、洪政軍
        、蕭孟紘等人於緩刑期間內均應付保護管束，並向執行
        檢察官指定之政府機關、政府機構、行政法人、社區或
        其他符合公益目的之機構或團體義務勞務，其中被告吳
        玟峰、黃憲政二人均提供一百二十小時之義務勞務，被
        告陳嘉翊、洪政軍、蕭孟紘三人則均提供二百小時之義
        務勞務。又此部分乃緩刑宣告附帶之條件，依刑法第七
        十四條第四項規定，上開條件內容得為民事強制執行名
        義，且依刑法第七十五條之一第一項第四款規定，違反
        上開之負擔情節重大，足認原宣告之緩刑難收其預期效
        果，而有執行刑罰之必要者，得撤銷緩刑之宣告，併此
        敘明。
  四、沒收部分：
  （一）臺南縣警察局刑事警察大隊於九十九年七月一日至附表
        參編號一所示之地點及被告吳宗興使用車輛內扣得附表
        參編號一所示之物，均為被告吳宗興所有，並為其犯重
        利罪所得之財物，及預備犯重利罪所用之物部分，業據
        被告吳宗興、陳嘉翊、楊嘉、吳玟峰等人陳述甚詳，
        應依刑法第三十八條第一項第二款、第三款及第三項之
        規定沒收之，即於附表壹編號一、三、八、十號所示各
        被告個別犯罪部分項下諭知沒收，另於附表壹編號二、
        四、五、六、十二號共犯部分，並依共犯責任共同原則
        ，併於相關共犯項下諭知沒收。
  （二）另扣案如附表參編號一至四號備註欄所示之扣案物，或
        為被告吳宗興、陳嘉翊、楊嘉、吳玟峰等人否認為上
        開犯行使用之物，或非被告吳宗興等人所有之物，或無
        證據可以證明與被告吳宗興等人所犯前述之罪間有何關
        係，或為借款人簽發之本票部分，借款人提供之身分證
        件、均僅供作清償借款本息擔保之用或證明之用，如借
        款人嗣後清償借款本息，被告仍須將該等物品分別返還
        於各該借款人，自難認係被告犯罪所得之物，而屬被告
        所有（有最高法院九十二年度臺上字第二九二三號判決
        意旨參照），另有本院一百年一月十二日刑事勘驗筆錄
        可憑，則均不為沒收之諭知，附此說明。
貳、無罪部分（即起訴書附表二編號１有關被告陳嘉翊犯刑法第
    三百零四條強制罪，及起訴書附表二編號６有關被告陳嘉翊
    、陳俊升、黃憲政二人犯刑法第三百零五條恐嚇罪部分）：
  一、公訴意旨另以：被告陳嘉翊（此部分犯行並未起訴被告吳
      宗興）為向江重義催討所欠賭債，而基於妨害自由之犯意
      ，於九十七年十月二十日，在臺南縣關廟鄉○○村○○街
      四八號處，強行將江重義使用車號九四八六—ＷＲ自小客
      車取走，以此強暴脅迫方式妨害江重義、呂嫦娥夫妻二人
      行使權利。另被告陳嘉翊、陳俊升、黃憲政二人亦為向周
      盈如催討其向吳宗興之借款，而共同基於恐嚇之犯意聯絡
      ，於九十八年間，在臺南縣官田鄉南部村一一五號處，以
      「如不還錢，則不讓其生存，也不讓其作工作」等語恫嚇
      周盈如。因認被告陳嘉翊此部分所為係犯刑法第三百零四
      條之強制罪。被告陳嘉翊、陳俊升、黃憲政等人於此部分
      所為則係共犯刑法第三百零五條之恐嚇罪等語。
  二、按犯罪事實應依證據認定之，無證據不得認定犯罪事實；
      又不能證明被告犯罪者，應諭知無罪之判決，刑事訴訟法
      第一百五十四條第二項、第三百零一條第一項分別定有明
      文。又事實之認定，應憑證據，如未能發現相當證據，或
      證據不足以證明，自不能以推測或擬制之方法，為裁判基
      礎；且認定犯罪事實所憑之證據，其為訴訟上之證明，須
      於通常一般之人不致有所懷疑，而得確信其為事實之程度
      者，始得據為有罪之認定，倘其證明尚未達到此一程度，
      而有合理之懷疑存在而無從使事實審法院得有罪之確信時
      ，即應由法院為諭知被告無罪之判決；再認定不利於被告
      之事實須依積極證據，苟積極證據不足為不利於被告事實
      之認定時，即應為有利於被告之認定，更不必有何有利之
      證據（最高法院四十年臺上字第八六號、七十六年臺上字
      第四九八六號、三十年上字第八一六號判例參照）。再者
      ，告訴人之告訴，係以使被告受刑事訴追為目的，是其陳
      述是否與事實相符，仍應調查其他證據以資審認（最高法
      院五十二年度臺上字第一三００號判例意旨參照）。
  三、公訴人認被告陳嘉翊、陳俊升、黃憲政等人涉有前述之強
      制罪及恐嚇危害安全罪，無非以證人呂嫦娥證述被告陳嘉
      翊有為催討債務而為上開強行牽離車輛之行為等語，及被
      告陳嘉翊之搜索、扣押筆錄，即被告陳嘉翊所查扣物件均
      在被害人江重義所有車輛上所扣得。另據證人周盈如證述
      確有遭被告陳嘉翊、陳俊升、黃憲政等人催討債務時，被
      告陳嘉翊、陳俊升、黃憲政二人均有為前述之恐嚇言行等
      語，為其主要論據。惟訊據被告陳嘉翊、陳俊升、黃憲政
      等人堅決否認有前述之妨害自由，及恐嚇等犯行。被告陳
      嘉翊辯稱：被害人江重義使用自小客車不是伊開走的，當
      時伊並不在場，伊於事後才聽被告吳宗興講說江重義有欠
      吳宗興錢，沒辦法還錢，雙方協議，江重義有同意被告吳
      宗興將其車輛開走，事後被告吳宗興有將該臺車交給伊駕
      駛使用，伊還曾開車至江重義家，江重義之妻呂嫦娥有將
      該車違規單交給伊，由伊去繳付違規款。另伊雖有向被害
      人周盈如催討過其欠被告吳宗興的錢，但伊並未收到款項
      ，在被害人周盈如表示沒有錢清償時，伊並未向被害人周
      盈如大小聲，或講不讓他生存、不讓他工作等或其他恐嚇
      的話等語。選任辯護人律師以：據證人呂嫦娥所述，被告
      陳嘉翊有去繳該車的違規款，如果被告陳嘉翊等人有以強
      暴脅迫等方式取得，事後應即變賣，何須向呂嫦娥取得違
      規單再去繳付違規款，是有無強制行為顯有可疑。另證人
      周盈如之證詞反覆，可信性有問題等語為被告陳嘉翊辯護
      。被告陳俊升辯稱：伊知道周盈如這個人，但未曾向周盈
      如收過任何款項，亦未打電話給周盈如，更為說過起訴書
      所載恫嚇的話，會知道周盈如是因伊至被告吳宗興的賭場
      賭博，在賭場有見過周盈如等語；被告黃憲政則以：伊於
      九十八年間尚不知有證人周盈如這個人，未曾跟被告吳宗
      興或任何人向周盈如收過欠款利息，亦未打過電話給周盈
      如，一直到九十九年五月六日當天與被告蕭孟紘一起去找
      周盈如收款，才見到周盈如等語為辯。
  四、經查：
  （一）有關起訴書附表二編號１被告陳嘉翊犯刑法第三百零四
        條強制罪部分（即被害人為呂嫦娥、江重義二人部分）
        ：
    １、就此部分犯行，公訴人係依證人呂嫦娥於警詢中之陳述
        為據，然證人呂嫦娥於警詢中陳稱：車號九四八六—Ｗ
        Ｒ自小客車登記伊女兒江淑君名下，平時由伊先生江重
        義駕駛使用，因伊先生江重義欠該討債集團金錢，所以
        該集團成員將該車強行開走抵債，但伊並沒有看見是何
        人來開車，伊僅聽江重義說過於九十七年十月二十日，
        因在賭場輸錢，所以有鄉綽號「宗興」之人借款六十萬
        元，利息是十天要繳六萬元，至於伊先生繳付多少利息
        ，由何人來收取利息，有無暴力討債情形，伊均不清楚
        ，因均由江重義個人處理，伊是聽江重義說該集團成員
        將車輛開走時有簽立買賣合約書，並未辦理過戶手續，
        因該車仍在繳付貸款，該車由該集團成員取走後如有接
        獲交通罰單，伊會聯繫門號0000000000號即
        該集團成員之被告陳嘉翊駕駛該車輛來拿取違規單等語
        （見警卷〈一〉第二四四頁至第二四七頁調查筆錄）。
        且證人即承辦該案之偵查佐洪萬成亦到庭證述：伊於九
        十九年六月間擔任臺南市刑警大隊偵二隊偵查佐，並承
        辦本案，當時接獲秘密證人檢舉被告吳宗興等人涉犯重
        利及暴力討債，使用的交通工具為車號九四八六—ＷＲ
        自小客車，在查獲被告陳嘉翊時，其確實有使用車號九
        四八六—ＷＲ自小客車，該車登載在江淑君名下，而循
        線查出該車為證人江重義使用，當時並未聯絡上江淑君
        、江重義二人，僅聯絡上呂嫦娥，筆錄內記載內容均為
        證人呂嫦娥個人陳述，但呂嫦娥所陳述內容均是聽江重
        義所講述而得知的等語（見本院刑事卷〈第二宗〉第十
        六頁及其背面審判筆錄）。可見證人呂嫦娥並未親身見
        聞究竟由何人、以如何方式強行取走其夫使用前開車號
        自小客車，前開所陳述內容，均係聽聞其夫江重義之轉
        述，所指認被告陳嘉翊亦僅確認被告陳嘉翊有駕駛前開
        自小客車至證人呂嫦娥住處拿取交通違規單部分，並非
        指認被告陳嘉翊以任何強制手段強行駕駛取走之行為甚
        明，是實難以證人呂嫦娥以聽聞其夫不完整之陳述後之
        轉述，及指認出被告陳嘉翊有駕駛過前開車輛，即可驟
        認被告陳嘉翊即為強行開走該車之人等情。然證人江重
        義於本院審理時到庭則證稱：伊曾向被告吳宗興借錢，
        是因伊在被告開設賭場賭博輸錢，就向被告吳宗興借款
        六十萬元，並未約定付利息，之後無法還出款項，伊就
        主動向被告吳宗興提議要以上開車輛交與被告吳宗興使
        用，因為被告吳宗興同意替伊繳該車的貸款，以免影響
        伊女兒的信用，當時是被告吳宗興與陳嘉翊二人一起來
        伊家將車輛開走，被告吳宗興、陳嘉翊二人並無任何強
        暴、脅迫行為，交車當時印象中伊母親在場，不記得妻
        子呂嫦娥是否在場，三名字女均不在場，雙方有訂定一
        份買賣合約書，目的是給伊女兒有個交代，伊與被告吳
        宗興間並未約定使用期限，只要伊有能力還清債務，被
        告吳宗興就需將車輛還給伊，事後伊並未跟妻子呂嫦娥
        說該車是吳宗興、陳嘉翊等人強行開走的，至於呂嫦娥
        在警局如何說，伊並不知情，當時伊人在大陸等語；證
        人呂嫦娥則改陳：伊有聽先生江重義說欠被告吳宗興六
        十萬元，已經清償二十萬元，尚欠四十萬元未清償，當
        時沒有錢還給被告，有聽江重義提過要拿車子抵給被告
        吳宗興，就是車子交與被告吳宗興無償使用，以抵掉欠
        款四十萬元；但車子是江重義開走交付，是何時交付，
        及交付當時有何人在場伊均不知情，因伊並未在場，事
        後江重義有拿回一張與被告吳宗興簽的協議書給伊看，
        被告吳宗興、陳嘉翊二人均未向伊討過債，是車輛交給
        被告吳宗興後，江重義告知伊有關被告陳嘉翊聯絡電話
        ，伊才會接到違規通知單時聯絡被告陳嘉翊到家來拿違
        規通知單，此時才見過被告陳嘉翊，之前並未見過，伊
        在警詢中陳述均出於自由意識，也看過後才簽名，但伊
        並沒有講車子是遭強行開走等語，伊當時應該沒有看清
        楚，至於在警詢中為何會陳述借款原因及利息等語，伊
        也忘了，因伊均是聽江重義陳述，代江重義回答，江重
        義交車時，伊並不在場，當時情形如何並不清楚等語證
        人吳宗興亦陳：伊並沒有強行取走江重義使用之車輛，
        是因江重義向伊借款六十四萬至六十八萬元左右，雙方
        並未言明利息多少，因江重義都沒有還錢，所以將車號
        九四八六—ＷＲ號自小客車押賣在伊處，伊並未向江重
        義逼債，該車事後借與陳嘉翊使用，伊與陳嘉翊使用期
        間，如遭開交通違規單，經江重義等人通知，伊會叫陳
        嘉翊去向拿違規單繳罰金。江重義沒法還錢，原提議一
        個月還二、三萬元，但伊不接受，江重義就提議該車可
        以過戶給伊，伊也不同意，之後，江重義說要跑路要去
        大陸，自己開車來找伊將車子交給伊，過二個月後又來
        將車子開走，當時雙方約在麻豆新樓醫院附近，江重義
        開車來的時候，右前座作一名女性，江重義說是伊太太
        ，江重義將車輛交給伊之後，由伊開走，他們夫妻自行
        坐計程車離開，由伊一人去，沒有其他人跟伊去，被告
        陳嘉翊並未跟伊去等語（見九十九年偵字第一０三六二
        號偵查卷第三七頁至第三十八頁調查筆錄、第五十八頁
        訊問筆錄，本院刑事卷〈第一宗〉第二一九頁至第二二
        五頁審判筆錄，〈第二宗〉第二十二頁背面至第至第二
        十八頁審判筆錄）。即證人呂嫦娥於本院進行交互詰問
        時，雖變異於警詢中之陳述，改稱並未陳述車輛遭被告
        吳宗興等人強行開走，而是由其夫江重義與被告吳宗興
        等人協議後，同意由被告吳宗興等人使用等語，是證人
        呂嫦娥先後所述顯有不一，及陳述內容與證人江重義及
        吳宗興等人所述亦有不符，但證人呂嫦娥在其夫江重義
        交車與被告吳宗興等人過程中並未參與，僅聽聞證人江
        重義之陳述，亦難以其先後陳述不一，及與其他證人江
        重義、吳宗興等人陳述不符，則驟然認定被告陳嘉翊亦
        參與強行取走證人江重義使用之前開車輛。另證人吳宗
        興證述有關取得證人江重義前開車輛過程亦與證人江重
        義、呂嫦娥二人所陳不同，即證人吳宗興證稱該車是證
        人吳宗興自行駕駛至麻豆新樓醫院交與證人吳宗興使用
        ，與證人江重義間之債務並未因此抵銷清償或免除等情
        ，與證人江重義、呂嫦娥二人所陳：交車地點是在證人
        江重義、呂嫦娥住處，由被告吳宗興、陳嘉翊二人一同
        前來；及該車交與被告吳宗興無償使用，已經抵銷該筆
        債務等語顯然不符。然證人吳宗興、江重義等人間之證
        述內容不一，縱有可疑，但亦難因此即得以推認被告陳
        嘉翊有以強暴、脅迫之行為迫使證人江重義交付上開車
        輛之事實。是證人呂嫦娥、江重義及吳宗興等人之證述
        ，均不足為不利於被告陳嘉翊之認定。
    ２、此外，卷附證人江重義簽立之汽車買賣合約書、等資料
        ，亦不足以認被告陳嘉翊有為為催討江重義所積欠之賭
        債，而違反江重義之意願，強行取走江重義使用車號九
        四八六—ＷＲ號自小客車之行為。
  （二）有關起訴書附表二編號６之１之被告陳俊升、陳嘉翊、
        黃憲政二人共犯刑法第三百零五條之恐嚇罪部分：
    １、就此部分犯行，公訴意旨係依證人周盈如之證述認被告
        陳俊升、黃憲政二人為向周盈如催討債務，而有為上開
        恐嚇之行為。然證人吳宗興已證稱：伊認識被告陳俊升
        、黃憲政，但並未託請被告陳俊升、黃憲政二人向證人
        周盈如索討債務等語。並觀證人周盈如於警、偵訊中所
        陳：伊於九十八年三月上旬，在位於臺南縣麻豆鎮的某
        民宅之賭場內，與伊朋友綽號「梅子」之女子，前往該
        職業賭博場所賭博輸錢，即向在賭場內的地下錢莊（俗
        稱：放粒仔）之綽號「宗興」之被告吳宗興借款高利貸
        ，期間伊借款三萬元，伊朋友「梅子」借款五萬元，吳
        宗興要求伊簽下三張本票，每張面額均為五萬元，面額
        共為十五萬元之本票作為抵押，伊朋友「梅子」因借款
        高利貸後，就失蹤不知去向，沒簽任何本票作為抵押，
        但吳宗興表示伊朋友「梅子」是由伊介紹，要伊負責還
        款，所以才叫我簽下上開三紙本票作抵押，伊已繳付很
        多利息款，尚未還到本金，實在無法繳納龐大利息錢，
        以被告吳宗興為首的地下錢莊成員，約有七、八個人向
        伊收取利息款，當伊無法繳納時，就會撥打電話或傳簡
        訊方式恐嚇伊，伊僅知有綽號「白目」、「阿桂仔」、
        「蟑螂」及其他伊不認識的男子約七至八人向伊收取利
        息，他們多以撥打電話或傳簡訊方式恐嚇伊向伊討債，
        但伊僅留有被告吳宗興傳恐嚇的簡訊，其餘遭恐嚇所傳
        的簡訊均未留存等語（見附於九十九年偵字第一０三六
        二號偵查卷第九十二頁至第九十六頁、第一０三頁至第
        一０六頁調查筆錄）。即證人周盈如於警詢中除只認被
        告吳宗興傳簡訊恫嚇之外，並未就傳簡訊或打電話恫嚇
        之人進行指認。雖證人周盈如於檢察官偵查中陳稱：伊
        向被告吳宗興借錢，之後被告吳宗興則派其小弟來向伊
        收取利息，其中被告陳俊升、蕭孟紘、楊嘉、陳嘉翊
        、黃憲政等人都有來跟伊收過利息，但該借款還沒有還
        完，還不完，這五人幾乎都有來向伊討債，但一天僅有
        一人來，這五人都有說過如果不還錢，不讓伊生存，工
        作也不讓伊作，這是去年（九十八年間）的事情，如果
        伊有還錢，就不會出言恐嚇，如果沒有錢還時，就會這
        樣說，其中被告吳宗興、蕭孟紘、楊嘉、陳嘉翊等人
        都有發簡訊向伊討債，另被告蕭孟紘、黃憲政二人是在
        九十九年五月六日晚間至佳里夜市動手毆打伊之人等語
        ；但證人周盈如於本院進行交互詰問時則證稱：「‧‧
        ‧（問：你是在何處借過錢？）賭場，我不了解是誰開
        設的賭場。（問：你是跟誰借錢？）吳宗興。（問：何
        時借錢，總共借了多少錢？）總共借了八萬。（問：你
        借這筆借款有何人跟你催討過？）吳宗興旁邊的人，是
        楊嘉、蕭孟紘、黃憲政。‧‧‧（問：提示九十九年
        偵一０三六二號卷一第八十八頁至第八十九頁及卷二第
        二八三頁，你之前回答檢察官跟你收利息的人，編號１
        是老闆、編號２、３、４、５、８跟你收過利息，是否
        正確？）是。（問：在庭被告陳嘉翊是否就是編號５？
        ）是。（問：你剛剛為何說被告陳嘉翊沒有向你催討借
        款？）他是陪被告蕭孟紘及被告楊嘉一起來收款的。
        （問：你說警卷的編號２、３、４、５、８的人來跟你
        催討，是以何方式組合來跟你催討？）每次都二個人一
        組，不一定誰來。（問：提示九十九偵一０三六二號偵
        查卷第二宗第二八三頁第十一行，這段陳述是否正確？
        ）是的，一個人在車上，一個人下來跟我講。（問：這
        五個人是否都有說過一樣的話？）有。（問：這五個人
        是何時跟你催討？）時間到時我沒有拿錢，他們就來跟
        我催討。（問：你借錢後約多久他們來跟你催討？）因
        為我跟吳宗興講好十五天要還本金，因為我們說好了總
        共還十八萬，之前的利息我沒辦法還，所以吳宗興後來
        跟我談好總共就是還十八萬，每十五天還一萬五。（問
        ：他們跟你催討錢的經過，你的感覺如何？）就會害怕
        。（問：這五個人說了什麼或做了什麼讓你覺得害怕？
        ）我在工作，他說如果我不還錢工作就不用做了，電話
        也有講，也有傳簡訊，有到我家講，也有到我工作地點
        講。（問：在催討的過程中你有無被打？）有，被被告
        蕭孟紘、黃憲政打，在我工作的地方被打，因我沒有還
        錢。‧‧‧（問：你剛回答檢察官這五個人都有講不讓
        你生存、不讓你工作這些話，你剛才又回答辯護人說「
        阿嘉」沒有講，請再確認「阿嘉」是否有跟你講這些話
        ？）他是有打電話叫我要還錢，但是沒有跟我講這些話
        。（問：為何你在偵查中說這五個人都有對你說過不讓
        你生存之類的話？）『阿嘉』確定沒有，其他的人有。
        （問：『阿嘉』跟你討債的次數幾次？）都是陪『蟑螂
        』、被告蕭孟紘。（問：是否見過在庭被告黃憲政？）
        有，他好像是打我那個。（問：第一次見到被告黃憲政
        是何時？）被打的那天才見過被告黃憲政。（問：被打
        之前是否認識黃憲政？）不認識。（問：提示九十九偵
        一０三六二號卷二第二八三頁，檢察官問你誰來收利息
        ，你回答警卷編號八〈即證人黃憲政〉也有跟你收過利
        息，你又說包含黃憲政都有跟你說過：如果不還錢就不
        讓你生存，為何與你現在所述不符？）是打我那天才看
        到被告黃憲政。（問：為何你在偵查中明確表示黃憲政
        有跟你收過利息，有說不讓你生存的話？）當時是叫我
        指認打我的人，黃憲政不是來跟我收錢，他是打我的人
        ，當時我指認很多個，不知道筆錄是記載這樣。（問：
        你當天為何要指認黃憲政有跟你收過利息及說不讓你生
        存的話？）因為當天他有出手打我，我指認黃憲政有出
        手打我，被告黃憲政並沒有傳簡訊或打電話跟我催討債
        務或出言恐嚇。‧‧‧（問：陳俊升是否也有打電話或
        傳簡訊給你向你催債，跟你說如果不還錢就不讓你生存
        不讓你工作這類的話？）是。‧‧‧」等語；復改陳：
        「（被告陳俊升詰問：我是否有跟你收過利息？）有，
        你是陪人家來跟我收過利息錢。（問：是何時看過我跟
        你收利息錢？）你是陪在庭被告楊嘉，時間我忘記了
        。（問：你沒有辦法依約還款給吳宗興時，我有無打電
        話向你催討債務，出言恐嚇你要不讓你生存等話語？）
        被告陳俊升是陪同蕭孟紘來收款，他並沒有打電話恐嚇
        我。（問：你確定我有陪蕭孟紘去跟你收利息錢嗎？）
        我確認，陳俊升是陪同被告楊嘉來收錢的，陳俊升陪
        同過來沒有說什麼。（檢察官進行反詰問：你何時第一
        次看到被告陳俊升？）九十八年或九十九年間，時間我
        忘記了，是陳俊升陪同人家來收利息的時候我看到他。
        （問：陳俊升跟誰一起來收利息？）陪同綽號『蟑螂』
        的人。（問：是誰跟你說過恐嚇的話？）只有綽號『蟑
        螂』、『白目』的人。（問：陳俊升來過幾次？）來過
        一次，就是陪同，陳俊升沒有跟我說怎樣。（問：陳俊
        升出現的那次是有誰？）我看到在車上還有陳俊升和綽
        號『蟑螂』的人，其餘還有誰我不知道。（問：被告陳
        俊升出現那次，現場誰跟你說如果不還錢不讓你生存、
        工作不讓你作等語？）那次只有收錢，沒有跟我講怎樣
        。（問：提示九十九偵一０三六二號偵查卷一第八十八
        頁至第八十九頁、卷二第二八三頁。你說這幾個編號的
        人都有跟你討債，一天只來一個人，還有跟你說如果不
        還錢就讓你生存、工作不讓你作等語，五個人都有說過
        這樣的話，與你剛才所述不符，究竟何者為正確？）之
        前我是指認有來跟我收過利息還有陪同的人，所以我都
        有指認。（問：可是你在筆錄中說這五個人都有說過這
        樣的話？）只有二個人恐嚇，其餘有的是陪同，陳俊升
        、陳嘉翊是陪同的。‧‧‧」等語（分別見九十九年度
        偵字第一０三六二號偵查卷〈二〉第二八二頁至第二八
        三頁訊問筆錄，見本院刑事卷〈第一宗〉第二二二頁背
        面至第二二三頁背面審判筆錄、〈第二宗〉第四十頁至
        第五十頁、第九十一頁至第九十四頁審判筆錄）。即證
        人周盈如於本院進行交互詰問時改陳有關其無法繳付與
        被告吳宗興所約定之款項時，始有遭以電話或傳簡訊方
        式恫嚇不讓其生存、工作，而傳簡訊或以電話聯絡恐嚇
        者，並無被告陳俊升及黃憲政二人，會於檢察官偵查中
        指認，則是因認檢察官所訊問的是有向其收過利息錢，
        及陪同前來的人，但遭以電話、傳簡訊恐嚇的除被告吳
        宗興外，僅有二人，另二人陳俊升、陳嘉翊是陪同到場
        ，被告黃俊升則之前未曾見過，於九十九年五月六日晚
        間八時許，在佳里鎮佳池宮夜市前遭毆打等情甚詳，是
        證人周盈如於檢察官偵查中所為前開指認與陳述遭指認
        之人出言恫嚇，但證人周盈如於本院審理中更異部分證
        述內容，並表示所指認者，是有出面向其收取欠款利息
        ，及陪同前來之人，且指出是遭被告吳宗興、蕭孟紘、
        楊嘉等人，其使用行動電話內各存有前開人等之電話
        號碼，故知是何人打電話，是何人傳簡訊等情甚詳，證
        人周盈如並進一步表示，於檢察官偵察作證後，並無任
        何人向伊詢問該案情形等語，顯見證人周盈如在本院作
        證過程中並無任何壓力，而有虛偽或因受到不當壓力而
        為不時證述之情形，並可認證人周盈如所述因誤會檢察
        官訊問之意思，而一併指認之情可以採信。是證人周盈
        如於檢察官偵查中所證述內容，尚難為不利於被告陳俊
        升、楊嘉、黃憲政等人之認定。
  （三）綜上，有關起訴被告陳嘉翊對被害人江重義犯行法第三
        百零四條之強制罪部分，難憑證人呂嫦娥聽聞陳述內容
        為不利於被告陳嘉翊之認定，另證人江重義到庭作證時
        亦否認被告陳嘉翊有何強行取走車輛之行為，實難僅以
        證人陳嘉翊與被告吳宗興簽立車輛買賣協議書逕而認定
        被告陳嘉翊有對被害人江重義為何強制行為。另有關起
        訴被告陳俊升、楊嘉、黃憲政等人共同於九十八年間
        對被害人周盈如出言恫嚇，而共犯刑法第三百零五條之
        恐嚇罪部分，則此部分並查無其他積極證據可佐證被害
        人周盈如確有遭被告陳俊升、楊嘉、黃憲政等人催討
        債務時以電話聯繫或傳簡訊方式恫嚇，且證人周盈如於
        本院審理中澄清以傳簡訊或以電話聯繫出言恫嚇之人為
        被告吳宗興、蕭孟紘及陳嘉翊等人，並無被告陳俊升、
        楊嘉、黃憲政等人，於檢察官偵查中之指認是指認向
        其收取債務，及陪同前來之人等語甚詳，是於查無其他
        積極證據佐證被害人周盈如確有遭被告陳俊升、楊嘉
        、黃憲政等人以傳簡訊或電話聯繫出言恐嚇之情形下，
        實難僅憑證人周盈如唯一且先後不符之指訴，而逕認被
        告陳俊升、楊嘉、黃憲政三人有於九十八年間以傳簡
        訊或以電話聯繫催討債務時出言恫嚇被害人周盈如之犯
        行。是上開犯行部分依公訴人所提出之證據，尚不足以
        證明被告陳嘉翊、陳俊升、黃憲政等人確有公訴人此部
        分所指強制及共同恐嚇犯行，此外，復查無其他積極證
        據，足資證明被告陳嘉翊、陳俊升、黃憲政確有公訴人
        所指之上開犯行，均應為無罪之諭知。
據上論斷，應依刑事訴訟法第二百九十九條第一項前段、第三百
條、第三百零一條，刑法第二十八條、第三百零二條、第三百零
四條、第三百零五條、第三百四十四條、第四十七條第一項、第
二十五條、第四十一條第一項、第八項、第五十一條第五款、第
七十四條第一項第一款、第二項第五款、第九十三條第一項第二
款、第三十八條第一項第二款，刑法施行法第一條之一，中華民
國九十六年罪犯減刑條例第二條第一項第三款、第七條、第十一
條，判決如主文。
本案經檢察官郭書鳴到庭執行職務。
中    華    民    國   100    年    5     月    31    日
                  刑事第十三庭  法  官  程克琳
以上正本證明與原本無異。
如不服本判決應於收受判決後10日內向本院提出上訴書狀，並
應敘述具體理由。其未敘述上訴理由者，應於上訴期間屆滿後
20日內向本院補提理由書（均須按他造當事人之人數附繕本）
「切勿逕送上級法院」。
                                書記官  康紀媛
中    華    民    國   100    年    5     月    31    日
【附錄本案論罪科刑法條】
刑法第302條：
私行拘禁或以其他非法方法，剝奪人之行動自由者，處 5 年以
下有期徒刑、拘役或 3 百元以下罰金。
因而致人於死者，處無期徒刑或 7 年以上有期徒刑，致重傷者
，處 3 年以上 10 年以下有期徒刑。
第 1 項之未遂犯罰之。
刑法第304條：
以強暴、脅迫使人行無義務之事或妨害人行使權利者，處 3 年
以下有期徒刑、拘役或 3 百元以下罰金。
前項之未遂犯罰之。
刑法第305條：
以加害生命、身體、自由、名譽、財產之事，恐嚇他人致生危害
於安全者，處 2 年以下有期徒刑、拘役或 3 百元以下罰金。
刑法344條：
乘他人急迫、輕率或無經驗貸以金錢或其他物品，而取得與原本
顯不相當之重利者，處 1 年以下有期徒刑、拘役或科或併科 1
千元以下罰金。
 附表壹：被告吳宗興、蕭孟紘、楊嘉、陳嘉翊、洪政軍等人犯
        刑法第三百四十四條重利罪部分：
┌─┬───┬───┬────┬────┬────────┬───────┐
│編│借款人│行為人│款時間  │借款地點│借款金額及利息  │ 主刑及從刑   │
│號│      │      │        │        │                │              │
├─┼───┼───┼────┼────┼────────┼───────┤
│一│許佳詠│吳宗興│因急需用│雙方約定│許佳詠向被告吳宗│吳宗興犯重利罪│
│  │      │      │款，於九│在臺南縣│興借款二十萬元，│，累犯，處有期│
│  │      │      │十六年三│佳里鎮延│扣除第一期利息手│徒刑壹年。減為│
│  │      │      │月二十三│平路與新│續費用，實際取得│有期徒刑陸月。│
│  │      │      │日，而與│生路附近│十六萬元，約定每│扣案附表參編號│
│  │      │      │被告吳宗│。      │十天需繳利息四萬│一所示之物均沒│
│  │      │      │興聯繫借│        │元。許詠並提供身│收。          │
│  │      │      │款事宜。│        │分證簽立面額二十│              │
│  │      │      │        │        │萬本票一紙作為擔│              │
│  │      │      │        │        │。每期均由許佳將│              │
│  │      │      │        │        │利息交付與被吳宗│              │
│  │      │      │        │        │興收受。        │              │
├─┼───┼───┼────┼────┼────────┼───────┤
│二│陳天貴│吳宗興│因家中裝│雙方約在│陳天貴向被告吳宗│吳宗興共犯重利│
│  │      │蕭孟紘│潢急需款│臺南縣學│興借款十五萬元，│罪，累犯，處有│
│  │      │楊嘉│項支付，│甲鎮「東│借款時先扣除利息│期徒刑壹年。扣│
│  │      │      │於九十六│陽國小」│及手續費一萬五千│案附表參編號一│
│  │      │      │年五月間│前，由綽│元，實際取得十三│、三號所示之物│
│  │      │      │見小兵立│號「蟑螂│萬五千元，利息為│均沒收。      │
│  │      │      │大功廣告│」之被告│借款一萬元一天一│              │
│  │      │      │刊載「身│楊嘉及│百元，十天需繳付│蕭孟紘共犯重利│
│  │      │      │分證借款│綽號「白│一次利息款一萬五│罪，處有期徒刑│
│  │      │      │」之借貸│目」之被│千元。並交付戶口│拾月。扣案附表│
│  │      │      │廣告並留│告蕭孟紘│名簿正本、薪資轉│參編號一、三號│
│  │      │      │有被告吳│到場，將│帳之學甲鎮農會存│所示之物均沒收│
│  │      │      │宗興使用│款項交與│款簿、金融卡作為│。            │
│  │      │      │門號０九│陳天貴，│擔保，另簽立面額│              │
│  │      │      │二一二三│事後並由│各為三十萬元、十│楊嘉共犯重利│
│  │      │      │二六八八│被告楊嘉│五萬元之本票二紙│罪，處有期徒刑│
│  │      │      │號電話，│、蕭孟│作為擔保。      │拾月。扣案附表│
│  │      │      │與被告吳│紘二人聯│                │參編號一、三號│
│  │      │      │宗興聯繫│繫陳天貴│                │所示之物均沒收│
│  │      │      │借款事宜│收取利息│                │。            │
│  │      │      │。      │事宜。  │                │              │
├─┼───┼───┼────┼────┼────────┼───────┤
│三│鄭阿味│吳宗興│於九十六│雙方約在│鄭阿味向被告吳宗│吳宗興犯重利罪│
│  │      │      │年十月間│鄭阿味所│興借款三萬元，利│，累犯，處有期│
│  │      │      │，因急需│經營位於│息為十天為一期，│徒刑柒月。扣案│
│  │      │      │家用缺款│臺南縣麻│每期需支付二千元│附表參編號一所│
│  │      │      │，經友人│豆鎮博愛│之利息款。鄭阿味│示之物均沒收。│
│  │      │      │介紹得悉│路二二號│並將利息交付被告│              │
│  │      │      │被告吳宗│「志文書│吳宗興。且簽立面│              │
│  │      │      │興從事放│局」內，│額六萬元本票一紙│              │
│  │      │      │款事宜，│由被告吳│作為擔保，該筆借│              │
│  │      │      │而與被告│宗興到場│款已清償。      │              │
│  │      │      │吳宗興聯│借款與鄭│                │              │
│  │      │      │繫借款事│阿味。  │                │              │
│  │      │      │宜。    │        │                │              │
├─┼───┼───┼────┼────┼────────┼───────┤
│四│陳天貴│吳宗興│於九十七│在位於臺│陳天貴向被告吳宗│吳宗興共犯重利│
│  │      │蕭孟紘│年間，因│南縣學甲│興借款五萬元，事│罪，累犯，處有│
│  │      │楊嘉│需支付購│鎮○○路│前扣除利息及手續│期徒刑捌月。扣│
│  │      │      │物款而缺│三二巷二│費五千元，實際取│案附表參編號一│
│  │      │      │款，故以│十號陳天│得四萬五千元，利│、三號所示之物│
│  │      │      │被告吳宗│貴住處。│息以十天為一期，│均沒收。      │
│  │      │      │興使用門│        │金額為五千元。  │              │
│  │      │      │號０九二│        │                │蕭孟紘共犯重利│
│  │      │      │一二三二│        │                │罪，處有期徒刑│
│  │      │      │六八八號│        │                │陸月。扣案附表│
│  │      │      │電話聯繫│        │                │參編號一、三號│
│  │      │      │被告吳宗│        │                │所示之物均沒收│
│  │      │      │興商議借│        │                │。            │
│  │      │      │款事宜。│        │                │              │
│  │      │      │        │        │                │楊嘉共犯重利│
│  │      │      │        │        │                │罪，處有期徒刑│
│  │      │      │        │        │                │陸月。扣案附表│
│  │      │      │        │        │                │參編號一、三號│
│  │      │      │        │        │                │所示之物均沒收│
│  │      │      │        │        │                │。            │
├─┼───┼───┼────┼────┼────────┼───────┤
│五│邱巧玲│吳宗興│於九十八│雙方約定│邱巧玲向被告吳宗│吳宗興共犯重利│
│  │      │楊嘉│年三月至│在邱巧玲│興、楊嘉借款二│罪，累犯，處有│
│  │      │      │五月間，│位於臺南│萬元，扣除第一期│期徒刑陸月。扣│
│  │      │      │因需繳車│縣楠西鄉│利息及手續費四千│案附表參編號一│
│  │      │      │輛貸款及│鹿田村油│元，實際取得一萬│、三號所示之物│
│  │      │      │家用等急│車四六號│六千元，之後十天│均沒收。      │
│  │      │      │需款項，│住處，由│需繳付利息四千元│              │
│  │      │      │遂閱報載│被告吳宗│。邱巧玲並簽發面│楊嘉共犯重利│
│  │      │      │廣告欄，│興及楊嘉│額四萬元本票一紙│罪，處有期徒刑│
│  │      │      │而與對方│二人到│作為擔保。      │伍月。扣案附表│
│  │      │      │即被告吳│場借款與│                │參編號一、三號│
│  │      │      │宗興聯繫│邱巧玲。│                │所示之物均沒收│
│  │      │      │借款事宜│        │                │。            │
│  │      │      │。      │        │                │              │
├─┼───┼───┼────┼────┼────────┼───────┤
│六│魏嘉宏│吳宗興│於九十八│由楊嘉│魏嘉宏將借款四萬│吳宗興共犯重利│
│  │      │楊嘉│年九月間│持款至魏│元交與魏嘉宏，並│罪，累犯，處有│
│  │      │蕭孟紘│，因急需│嘉宏持款│說明利息十天為一│期徒刑捌月。扣│
│  │      │陳嘉翊│繳付死會│位於臺南│期，每期利息為四│案附表參編號一│
│  │      │      │會款，經│縣學甲鎮│千元。其後分別由│、二、三號所示│
│  │      │      │友人介紹│一秀一三│被告楊嘉使用門│之物均沒收。  │
│  │      │      │得知被告│九號住處│號0000000│              │
│  │      │      │吳宗興從│處理借款│七五八號行動電話│楊嘉共犯重利│
│  │      │      │事放貸事│、利息事│、被告陳嘉翊使用│罪，處有期徒刑│
│  │      │      │宜，而與│宜。    │門號０九一三八七│伍月。扣案附表│
│  │      │      │被告吳宗│        │０八七九號行動電│參編號一、二、│
│  │      │      │興使用門│        │話及被告蕭孟紘持│三號所示之物均│
│  │      │      │號０九二│        │用不詳電話號碼聯│沒收。        │
│  │      │      │一二三二│        │繫收取利息款事宜│              │
│  │      │      │六八八號│        │，              │蕭孟紘共犯重利│
│  │      │      │行動電話│        │                │罪，處有期徒刑│
│  │      │      │聯繫欲借│        │                │伍月。扣案附表│
│  │      │      │款一萬元│        │                │參編號一、二、│
│  │      │      │事宜。  │        │                │三號所示之物均│
│  │      │      │        │        │                │沒收。        │
│  │      │      │        │        │                │              │
│  │      │      │        │        │                │陳嘉翊共犯重利│
│  │      │      │        │        │                │罪，處有期徒刑│
│  │      │      │        │        │                │伍月，如易科罰│
│  │      │      │        │        │                │金，以新臺幣壹│
│  │      │      │        │        │                │仟元折算壹日。│
│  │      │      │        │        │                │扣案附表壹編號│
│  │      │      │        │        │                │一、二、三號所│
│  │      │      │        │        │                │示之物均沒收。│
├─┼───┼───┼────┼────┼────────┼───────┤
│七│謝王素│洪政軍│於九十八│雙方在綽│謝王素雀向被告洪│洪政軍犯重利罪│
│  │雀    │（原名│年十月間│號「柱仔│政軍借款三萬元，│，處有期徒刑陸│
│  │      │洪莆翔│，因向朋│」位於臺│但扣除第一期利息│月。          │
│  │      │）    │友借票使│南縣佳里│六千元，實際收受│              │
│  │      │      │用，因票│鎮北門工│二萬四千元，之後│              │
│  │      │      │期屆至，│商附近之│每十日需繳付利息│              │
│  │      │      │急需款項│住處辦理│六千元。        │              │
│  │      │      │入帳，經│借款事宜│                │              │
│  │      │      │綽號「柱│。      │                │              │
│  │      │      │仔」之友│        │                │              │
│  │      │      │人介紹，│        │                │              │
│  │      │      │得悉被告│        │                │              │
│  │      │      │洪莆翔從│        │                │              │
│  │      │      │事放貸事│        │                │              │
│  │      │      │宜，而與│        │                │              │
│  │      │      │被告洪莆│        │                │              │
│  │      │      │翔聯繫借│        │                │              │
│  │      │      │款三萬元│        │                │              │
│  │      │      │事宜。  │        │                │              │
├─┼───┼───┼────┼────┼────────┼───────┤
│八│謝王素│楊嘉│九十八年│同上述地│謝王素雀向被告楊│楊嘉犯重利罪│
│  │雀    │      │十月間，│點      │嘉借款三萬元，│，處有期徒刑陸│
│  │      │      │謝王素雀│        │扣除第一期利息八│月。扣案附表參│
│  │      │      │因無法按│        │千元，實際取得二│編號三所示之物│
│  │      │      │期清償向│        │萬二千元，之後每│均沒收。      │
│  │      │      │被告洪莆│        │十日為一期需繳付│              │
│  │      │      │翔借款之│        │利息八千元。並交│              │
│  │      │      │利息及本│        │付身分證正本及簽│              │
│  │      │      │金，遂透│        │立本票一紙作為擔│              │
│  │      │      │過被告洪│        │保。其後由被告楊│              │
│  │      │      │莆翔之介│        │嘉至謝王素雀住│              │
│  │      │      │紹向被告│        │處收取利息及本金│              │
│  │      │      │楊嘉借│        │，該筆借款已經清│              │
│  │      │      │款。    │        │償。            │              │
├─┼───┼───┼────┼────┼────────┼───────┤
│九│李文貴│蕭孟紘│九十八年│雙方約在│李文貴借款二萬元│蕭孟紘犯重利罪│
│  │      │      │十月間，│臺南縣佳│，扣除第一期利息│，處有期徒刑陸│
│  │      │      │因缺款急│里鎮禮化│及手續費四千元，│月。          │
│  │      │      │需用錢繳│里陣興宮│實際僅取得一萬六│              │
│  │      │      │付子女教│附近談論│千元，之後每十日│              │
│  │      │      │育費及家│借款事宜│為一期，需繳付利│              │
│  │      │      │用，經朋│。      │息四千元。並簽發│              │
│  │      │      │友介紹得│        │面額九萬元本票一│              │
│  │      │      │悉被告蕭│        │紙及身分證影本作│              │
│  │      │      │孟紘從事│        │為擔保。每期均由│              │
│  │      │      │放款事宜│        │被告蕭孟紘聯繫收│              │
│  │      │      │，遂與被│        │取利息事宜，並至│              │
│  │      │      │告蕭孟紘│        │約定地點收取利息│              │
│  │      │      │聯繫借款│        │款。            │              │
├─┼───┼───┼────┼────┼────────┼───────┤
│十│洪美涓│楊嘉│因家人欠│雙方在臺│洪美涓向被告楊嘉│楊嘉犯重利罪│
│  │（起訴│      │朋友款項│南縣新營│借款五萬元，扣│，處有期徒刑柒│
│  │書誤載│      │急需用款│市姑爺里│除第一期利息及手│月。扣案附表參│
│  │為娟，│      │，透過朋│挖仔四三│續費五千元，實際│編號三所示之物│
│  │應予更│      │友介紹，│之五十號│取得四萬五千元，│均沒收。      │
│  │正）  │      │於九十八│處所商議│之後每十日為一期│              │
│  │      │      │年十月二│借款事宜│，每期利息為五千│              │
│  │      │      │十五日聯│。      │元。洪美涓並提供│              │
│  │      │      │繫被告楊│        │身分證影本、玉項│              │
│  │      │      │嘉商議│        │鍊及簽發面額各為│              │
│  │      │      │借款事宜│        │十萬元及五萬元之│              │
│  │      │      │。      │        │本票二紙作為擔保│              │
│  │      │      │        │        │。之後均由被告楊│              │
│  │      │      │        │        │嘉聯繫及收取利│              │
│  │      │      │        │        │息事宜。        │              │
├─┼───┼───┼────┼────┼────────┼───────┤
│十│李文貴│蕭孟紘│九十八年│雙方約在│李文貴借款一萬元│蕭孟紘犯重利罪│
│一│      │      │十一月間│臺南縣佳│，扣除第一期利息│，處有期徒刑伍│
│  │      │      │，仍因家│里鎮味香│及手續費二千元，│月。          │
│  │      │      │用急需款│火鍋店附│實際取得一萬八千│              │
│  │      │      │項，而與│近談論借│元，之後每十日為│              │
│  │      │      │被告蕭孟│款事宜。│一期，需繳付利息│              │
│  │      │      │紘聯繫借│        │二千元。之後均由│              │
│  │      │      │款事宜。│        │被告蕭孟紘聯繫並│              │
│  │      │      │        │        │收取利息款事宜。│              │
├─┼───┼───┼────┼────┼────────┼───────┤
│十│黃純鈺│吳宗興│因父母生│雙方約在│黃純鈺向被告吳宗│吳宗興共犯重利│
│二│      │吳玟峰│意及家中│黃純鈺位│興借款三萬元，被│罪，累犯，處有│
│  │      │      │開銷急需│於臺南縣│告吳宗興表示借款│期徒刑柒月。扣│
│  │      │      │款項，閱│仁德鄉中│一萬元，十天一期│案附表參編號一│
│  │      │      │覽中華日│洲一二五│，一期利息二千元│、四所示之物均│
│  │      │      │報廣告欄│之一號之│，扣除第一期利息│沒收。        │
│  │      │      │得悉被告│住處附近│及手續費六千元，│              │
│  │      │      │吳宗興放│商議借款│實際取得二萬四千│吳玟峰共犯重利│
│  │      │      │貸事宜，│事宜。  │元，每十日為一期│罪，處有期徒刑│
│  │      │      │於九十九│        │，每期需繳付利息│肆月，如易科罰│
│  │      │      │年二月十│        │六千元，黃純鈺並│金，以新臺幣壹│
│  │      │      │二日與被│        │簽發面額六萬元之│仟元折算壹日。│
│  │      │      │告吳宗興│        │本票一紙、身分證│扣案附表參編號│
│  │      │      │聯繫借款│        │影本，及個人住家│一、四號所示之│
│  │      │      │事宜。  │        │公司資料等交與吳│物均沒收。    │
│  │      │      │        │        │宗興以為擔保。後│              │
│  │      │      │        │        │續被告吳宗興指示│              │
│  │      │      │        │        │有相同犯意聯絡之│              │
│  │      │      │        │        │被告吳玟峰負責聯│              │
│  │      │      │        │        │繫收取利息事宜，│              │
│  │      │      │        │        │並由吳玟峰向黃純│              │
│  │      │      │        │        │鈺收取重利利息。│              │
└─┴───┴───┴────┴────┴────────┴───────┘
  附表貳：被告吳宗興、蕭孟紘、洪政軍、楊嘉、黃憲政等人犯刑法
  第三百零二條、第三百零四條、第三百零五條
┌─┬───┬───┬───┬────────┬─────────┐
│編│被害人│行為人│時間及│緣由及行為方式  │主 刑 及 從 刑    │
│號│      │      │地點  │                │                  │
├─┼───┼───┼───┼────────┼─────────┤
│一│陳碧珍│吳宗興│九十八│陳碧珍於九十七年│吳宗興犯剝奪他人行│
│  │      │      │年二月│中旬，因至賭場賭│動自由罪，累犯，處│
│  │      │      │五日下│博輸錢，而在賭場│有期徒刑捌月。    │
│  │      │      │午二時│內向被告吳宗興借│                  │
│  │      │      │許。  │款共計十五萬元，│                  │
│  │      │      │在陳碧│吳宗興並表示借款│                  │
│  │      │      │珍位於│一萬元需，每日需│                  │
│  │      │      │臺南縣│繳付一百元之利息│                  │
│  │      │      │善化鎮│，陳碧珍每日均需│                  │
│  │      │      │進學路│繳付一千五百元之│                  │
│  │      │      │十二號│利息款，經繳付約│                  │
│  │      │      │住處至│半年後，無力負擔│                  │
│  │      │      │曾文溪│即外出謀職，並躲│                  │
│  │      │      │橋堤岸│避債務，致被告吳│                  │
│  │      │      │附近。│宗興不滿，而陳碧│                  │
│  │      │      │      │珍於九十八年二月│                  │
│  │      │      │      │五日下午二時許，│                  │
│  │      │      │      │至位於臺南縣善化│                  │
│  │      │      │      │鎮○○路十二號住│                  │
│  │      │      │      │處探視家人，即遭│                  │
│  │      │      │      │被告吳宗興撞見並│                  │
│  │      │      │      │動手拉扯陳碧珍頭│                  │
│  │      │      │      │髮，及揮打陳碧珍│                  │
│  │      │      │      │臉部等處，並見陳│                  │
│  │      │      │      │碧珍之子下樓，即│                  │
│  │      │      │      │對陳碧珍出言稱：│                  │
│  │      │      │      │要對陳碧珍兒子不│                  │
│  │      │      │      │利等語恫嚇陳碧珍│                  │
│  │      │      │      │，陳碧珍因而心生│                  │
│  │      │      │      │畏懼而跟被告吳宗│                  │
│  │      │      │      │興進入其所駕駛之│                  │
│  │      │      │      │車內，被告吳宗興│                  │
│  │      │      │      │並駕車至曾文溪橋│                  │
│  │      │      │      │堤岸邊，被告吳宗│                  │
│  │      │      │      │興即要求陳碧珍還│                  │
│  │      │      │      │一倍款項三十萬元│                  │
│  │      │      │      │，每月需償還三萬│                  │
│  │      │      │      │元，陳碧珍迫於無│                  │
│  │      │      │      │奈僅得答應，並依│                  │
│  │      │      │      │被告吳宗興之要求│                  │
│  │      │      │      │簽發面額各九萬元│                  │
│  │      │      │      │之本票二紙，及面│                  │
│  │      │      │      │額十二萬元之本票│                  │
│  │      │      │      │一紙，始得離開，│                  │
│  │      │      │      │而以此強暴的非法│                  │
│  │      │      │      │方式，剝奪陳碧珍│                  │
│  │      │      │      │之行動自由。    │                  │
├─┼───┼───┼───┼────────┼─────────┤
│二│謝正輝│吳宗興│九十八│謝正輝於九十七年│吳宗興共犯恐嚇危害│
│  │      │蕭孟紘│年六月│六月間因賭博而陸│安全罪，累犯，處有│
│  │      │等人  │十七日│續向被告吳宗興借│期徒刑壹年貳月。  │
│  │      │      │下午四│款累計達一百五十│                  │
│  │      │      │時三十│萬元，吳宗興並表│蕭孟紘共犯恐嚇危害│
│  │      │      │分許（│示借款利息以六分│安全罪，處有期徒刑│
│  │      │      │起訴書│計算，每月需繳付│拾月。            │
│  │      │      │附表誤│高達九萬元利息款│                  │
│  │      │      │載為九│，至九十八年六月│                  │
│  │      │      │十八年│間，謝正輝因無力│                  │
│  │      │      │七月十│繳付而躲避，吳宗│                  │
│  │      │      │六日）│興多次前往謝正輝│                  │
│  │      │      │。    │住處，均無法找到│                  │
│  │      │      │至位於│謝正輝，至心生不│                  │
│  │      │      │臺南縣│滿，而指示被告蕭│                  │
│  │      │      │永康市│孟紘率人至謝正輝│                  │
│  │      │      │南灣里│所經營公司、工廠│                  │
│  │      │      │大灣路│內以暴力砸毀公司│                  │
│  │      │      │六六０│內之物品以為恫嚇│                  │
│  │      │      │號之謝│，以逼迫謝正輝出│                  │
│  │      │      │正輝所│面處理債務。被告│                  │
│  │      │      │經營之│蕭孟紘即共同基於│                  │
│  │      │      │「谷華│恐嚇危害安全之犯│                  │
│  │      │      │模具企│意，並輾轉尋找黃│                  │
│  │      │      │業股份│俊榮、陳冠源、陳│                  │
│  │      │      │有限公│成傑、吳祥銘、蘇│                  │
│  │      │      │司」內│耀丞、蘇文偉等人│                  │
│  │      │      │。    │（黃俊榮、陳冠源│                  │
│  │      │      │      │、陳成傑、吳祥銘│                  │
│  │      │      │      │、蘇耀丞、蘇文偉│                  │
│  │      │      │      │等人共犯毀損罪部│                  │
│  │      │      │      │分，業經本院以九│                  │
│  │      │      │      │十九年易字第三九│                  │
│  │      │      │      │九號為不受理判決│                  │
│  │      │      │      │）及不詳姓名之成│                  │
│  │      │      │      │年男子共計二十餘│                  │
│  │      │      │      │人，事前預備球棒│                  │
│  │      │      │      │等物，分別騎乘機│                  │
│  │      │      │      │車或駕車至左述地│                  │
│  │      │      │      │點，一入公司即從│                  │
│  │      │      │      │大門開始砸損至入│                  │
│  │      │      │      │內後將辦公室及工│                  │
│  │      │      │      │廠內所有器具、設│                  │
│  │      │      │      │備、辦公用品等物│                  │
│  │      │      │      │均砸損，至離開時│                  │
│  │      │      │      │一併毆砸門口停置│                  │
│  │      │      │      │之三臺自小客車，│                  │
│  │      │      │      │致謝正輝心生畏懼│                  │
│  │      │      │      │。謝正輝因畏懼而│                  │
│  │      │      │      │將公司、工廠等均│                  │
│  │      │      │      │以低價出售以清償│                  │
│  │      │      │      │吳宗興之欠款。  │                  │
├─┼───┼───┼───┼────────┼─────────┤
│三│周盈如│蕭孟紘│九十八│蕭孟紘、陳嘉翊、│蕭孟紘犯恐嚇危害安│
│  │      │楊嘉│年間。│楊嘉等人分別向│全罪，處有期徒刑參│
│  │      │      │以傳簡│周盈如索討其積欠│月。              │
│  │      │      │訊或以│被告吳宗興之債務│                  │
│  │      │      │電話聯│，在周盈如無法依│楊嘉犯恐嚇危害安│
│  │      │      │繫催討│約繳付利息款時，│全罪，處有期徒刑參│
│  │      │      │債務時│即以渠等使用行動│月。              │
│  │      │      │出言恫│電話傳送簡訊或以│                  │
│  │      │      │嚇。  │電話聯繫向周盈如│                  │
│  │      │      │      │表示：不讓其生存│                  │
│  │      │      │      │，不讓其工作等語│                  │
│  │      │      │      │恫嚇周盈如，而危│                  │
│  │      │      │      │害周盈如之安全。│                  │
├─┼───┼───┼───┼────────┼─────────┤
│四│邱巧玲│吳宗興│九十八│邱巧玲於九十八年│吳宗興共犯強制罪，│
│  │高維青│楊嘉│年十一│七、八月間因急需│累犯，處有期徒刑拾│
│  │      │      │月十二│款項支付貸款，而│月。              │
│  │      │      │日晚間│向被告吳宗興借款│                  │
│  │      │      │十一時│二萬元，每十日需│楊嘉共犯強制罪，│
│  │      │      │許。  │繳付利息二千元，│處有期徒刑捌月。  │
│  │      │      │      │事後並由被告楊嘉│                  │
│  │      │      │在邱巧│與其聯繫收取利│                  │
│  │      │      │玲、高│息款事宜，於九十│                  │
│  │      │      │維青位│八年十一月間無法│                  │
│  │      │      │於臺南│繳付利息，被告楊│                  │
│  │      │      │縣楠西│嘉依被告吳宗興│                  │
│  │      │      │鄉油車│之指示至左述地點│                  │
│  │      │      │四六號│向邱巧玲索討債務│                  │
│  │      │      │住處。│，邱巧玲仍無法支│                  │
│  │      │      │      │付利息，即以兇惡│                  │
│  │      │      │      │語氣及態度恫嚇邱│                  │
│  │      │      │      │巧玲、高維青二人│                  │
│  │      │      │      │，要求高維青簽立│                  │
│  │      │      │      │面額各三萬元本票│                  │
│  │      │      │      │二紙（合計六萬元│                  │
│  │      │      │      │），及簽立讓渡車│                  │
│  │      │      │      │號ＬＢ八—九二六│                  │
│  │      │      │      │號機車之讓渡書，│                  │
│  │      │      │      │並強行將機車鑰匙│                  │
│  │      │      │      │取走即騎乘機車離│                  │
│  │      │      │      │開。            │                  │
├─┼───┼───┼───┼────────┼─────────┤
│五│謝王素│洪政軍│九十八│謝王素雀於九十八│洪政軍共犯剝奪他人│
│  │雀    │與二名│年十一│年十月間因急需用│行動自由罪，處有期│
│  │      │真實姓│月十六│款，透過友人介紹│徒刑柒月。        │
│  │      │名年籍│日。  │向被告洪政軍借款│                  │
│  │      │不詳之│在謝王│三萬元，實際取得│                  │
│  │      │成年男│素雀位│二萬二千元，每十│                  │
│  │      │子共犯│於臺南│天需繳付利息八千│                  │
│  │      │。    │縣西港│元，但借款後第一│                  │
│  │      │      │鄉羨子│期繳付利息屆期，│                  │
│  │      │      │林六三│謝王素雀即無法繳│                  │
│  │      │      │號住處│出利息款，拖延三│                  │
│  │      │      │至臺南│、四日後，被告洪│                  │
│  │      │      │縣佳里│政軍即駕車夥同不│                  │
│  │      │      │鎮菜芋│詳成年男子二人致│                  │
│  │      │      │寮一之│謝王素雀住處強行│                  │
│  │      │      │四八號│拖至其車上，洪政│                  │
│  │      │      │中附近│軍為免謝王素雀脫│                  │
│  │      │      │綽號「│逃即徒手毆擊其頭│                  │
│  │      │      │柱仔」│部、身體等多處，│                  │
│  │      │      │之張金│至臺南縣佳里鎮北│                  │
│  │      │      │柱住處│門高中附近綽號「│                  │
│  │      │      │。    │柱仔」住處，強迫│                  │
│  │      │      │      │謝王素雀向他人借│                  │
│  │      │      │      │款以為清償借款，│                  │
│  │      │      │      │謝王素雀為免繼續│                  │
│  │      │      │      │遭毆打，而不得向│                  │
│  │      │      │      │被告洪政軍所聯繫│                  │
│  │      │      │      │到場之楊嘉借款│                  │
│  │      │      │      │三萬元以清償被告│                  │
│  │      │      │      │洪政軍之欠款及利│                  │
│  │      │      │      │息，事後始讓謝王│                  │
│  │      │      │      │素雀聯繫家人將其│                  │
│  │      │      │      │帶離，而共同以此│                  │
│  │      │      │      │非法方法剝奪謝王│                  │
│  │      │      │      │素雀之行動自由（│                  │
│  │      │      │      │謝王素雀因此受有│                  │
│  │      │      │      │顏面、後枕部、左│                  │
│  │      │      │      │肩等處挫傷、紅腫│                  │
│  │      │      │      │之傷害）。      │                  │
├─┼───┼───┼───┼────────┼─────────┤
│六│高維青│吳宗興│九十九│邱巧玲與高維青仍│吳宗興共犯強制罪，│
│  │      │楊嘉│年一月│無法依被告吳宗興│累犯，處有期徒刑陸│
│  │      │      │十九日│等人指定的時間交│月。              │
│  │      │      │。    │付利息款，被告吳│                  │
│  │      │      │在高維│宗興指示被告楊嘉│楊嘉共犯強制罪，│
│  │      │      │青位於│及真實姓名、確│處有期徒刑伍月。  │
│  │      │      │臺南縣│實年籍均不詳之成│                  │
│  │      │      │楠西鄉│年男子等人向高維│                  │
│  │      │      │油車四│青、邱巧玲收取利│                  │
│  │      │      │六號住│息款，但因高維青│                  │
│  │      │      │處。  │、邱巧玲均無法繳│                  │
│  │      │      │      │付，遂共同基於強│                  │
│  │      │      │      │制之犯意聯絡，以│                  │
│  │      │      │      │提高音量、口氣兇│                  │
│  │      │      │      │惡及以三字經辱罵│                  │
│  │      │      │      │等方式強行要求高│                  │
│  │      │      │      │維青簽立本票，高│                  │
│  │      │      │      │維青則不敢不從，│                  │
│  │      │      │      │而依指示簽立面額│                  │
│  │      │      │      │二萬元（票號：六│                  │
│  │      │      │      │八五八九六號、到│                  │
│  │      │      │      │期日九十九年一月│                  │
│  │      │      │      │十九日）之本票一│                  │
│  │      │      │      │紙後，楊嘉才與│                  │
│  │      │      │      │其他人一同離開。│                  │
├─┼───┼───┼───┼────────┼─────────┤
│七│周盈如│吳宗興│於九十│被告吳宗興不滿周│吳宗興犯恐嚇危害安│
│  │      │      │九年一│盈如遲未清償所借│全罪，累犯，處有期│
│  │      │      │月十九│款項，遂以行動電│徒刑參月。扣案搭配│
│  │      │      │日。  │話傳送簡訊功能，│門號0000000│
│  │      │      │以行動│以門號０九二一二│六八八號行動電話壹│
│  │      │      │電話傳│三二六八八號行動│支沒收。          │
│  │      │      │送簡訊│電話傳送：「你夜│                  │
│  │      │      │方式為│市不用排了」等語│                  │
│  │      │      │之。  │恫嚇周盈如，致生│                  │
│  │      │      │      │危害於周盈如之安│                  │
│  │      │      │      │全。            │                  │
├─┼───┼───┼───┼────────┼─────────┤
│八│高維青│吳宗興│九十九│高維青與邱巧玲仍│吳宗興共犯強制罪，│
│  │      │楊嘉│年二月│因無法依被告吳宗│累犯，處有期徒刑陸│
│  │      │      │十九日│興所指定時間支付│月。              │
│  │      │      │。    │所借款之利息，被│                  │
│  │      │      │在高維│告楊嘉仍依吳宗│楊嘉共犯強制罪，│
│  │      │      │青位於│興之指示至高維青│處有期徒刑伍月。  │
│  │      │      │臺南縣│住處索討債務，並│                  │
│  │      │      │楠西鄉│見高維青、邱巧玲│                  │
│  │      │      │油車四│均無法支付所指定│                  │
│  │      │      │六號住│金額，而共同基於│                  │
│  │      │      │處    │強制之犯意聯絡，│                  │
│  │      │      │      │以兇惡態度與口氣│                  │
│  │      │      │      │強行要求高維青簽│                  │
│  │      │      │      │立面額四萬元之本│                  │
│  │      │      │      │票一紙（票號：六│                  │
│  │      │      │      │八五八九七號、到│                  │
│  │      │      │      │期日九十九年二月│                  │
│  │      │      │      │十九），並要求高│                  │
│  │      │      │      │維青交付身分證件│                  │
│  │      │      │      │作為擔保，高維青│                  │
│  │      │      │      │迫於無奈僅得依被│                  │
│  │      │      │      │告楊嘉本票並交│                  │
│  │      │      │      │付身分證正本。  │                  │
├─┼───┼───┼───┼────────┼─────────┤
│九│周盈如│蕭孟紘│於九十│周盈如於九十七年│蕭孟紘共犯剝奪行動│
│  │      │黃憲政│九年五│及九十八年間因賭│自由未遂罪，處有期│
│  │      │      │月六日│博陸續向被告吳宗│徒刑陸月。        │
│  │      │      │晚間八│興借款，及因介紹│                  │
│  │      │      │時五十│友人「梅子」向被│黃憲政共犯剝奪行動│
│  │      │      │分許。│告吳宗興借款，均│自由未遂罪，處有期│
│  │      │      │在臺南│無法清償，被告吳│徒刑伍月，如易科罰│
│  │      │      │縣佳里│宗興即要求周盈如│金，以新臺幣壹仟元│
│  │      │      │鎮平等│一併清償其個人欠│折算壹日。        │
│  │      │      │街二號│款及友人「梅子」│                  │
│  │      │      │之「佳│欠款共十八萬元，│                  │
│  │      │      │池宮廣│周盈如遂避不見面│                  │
│  │      │      │場」附│，因此引起被告吳│                  │
│  │      │      │近周盈│宗興之不滿，遂指│                  │
│  │      │      │如擺設│示被告蕭孟紘、黃│                  │
│  │      │      │攤位處│憲政等人向周盈如│                  │
│  │      │      │。    │催討債務，並要求│                  │
│  │      │      │      │周盈如一同前往處│                  │
│  │      │      │      │理債務，但為周盈│                  │
│  │      │      │      │如拒絕，蕭孟紘與│                  │
│  │      │      │      │黃憲政二人即分別│                  │
│  │      │      │      │徒手毆打周盈如頭│                  │
│  │      │      │      │部，及以腳踹周盈│                  │
│  │      │      │      │如，即強行拉著周│                  │
│  │      │      │      │盈如欲離開，經周│                  │
│  │      │      │      │盈如掙脫，及附近│                  │
│  │      │      │      │居民報警，並在警│                  │
│  │      │      │      │方保護下至派出所│                  │
│  │      │      │      │掣製筆錄並送醫急│                  │
│  │      │      │      │診（經診斷受有臉│                  │
│  │      │      │      │部挫傷、胸部挫傷│                  │
│  │      │      │      │等傷害）。      │                  │
└─┴───┴───┴───┴────────┴─────────┘
 附表參（被告吳宗興、陳嘉翊、楊嘉、吳玟峰等人與本案相關之扣案物）
┌─┬──────┬──────────────┬────────┐
│  │ 扣案物所有 │   扣案物品                 │ 備    註       │
├─┼──────┼──────────────┼────────┤
│一│被告吳宗興  │（一）在臺南縣學甲鎮○○路二│並扣得賭場記帳資│
│  │            │      之十五號租屋處扣案物：│料七本。葉俊文等│
│  │            │１、現金三萬四千六百元（一樓│人借款資料（含身│
│  │            │    客廳扣得）。            │分證、健保卡、本│
│  │            │２、借款人名冊三本。        │票）共二        │
│  │            │３、空白讓渡書一疊。        │十份。          │
│  │            │４、借據一疊。              │葉振利土地登記第│
│  │            │５、空白商業本票五本。      │二類謄本一份。  │
│  │            │６、汽車買賣合約書一本。    │謝富聖、謝富久土│
│  │            │７、借款人資料（名片）一盒。│地登記第二類謄本│
│  │            │８、借款廣告樣本一張。      │一份。          │
│  │            │９、空白商業本票二本。      │許仕明簽立汽車買│
│  │            │１０、借款人呆帳資料十張。  │賣合約書（含汽車│
│  │            │１１、借款人資料。          │駕照一張）。    │
│  │            │（二）在臺南縣佳里鎮○○○路│吳佳穎簽立買賣合│
│  │            │      三巷二十號租屋處扣案物│約書一份。      │
│  │            │      ：                    │陳天貴申辦學甲鎮│
│  │            │１、四萬五千八百元（一樓客廳│農會存摺（含晶片│
│  │            │    扣得）。                │卡金融卡一張）。│
│  │            │２、搭配門號00000000│李水波土地所有權│
│  │            │    八八號行動電話一支（廠牌│狀影本。        │
│  │            │    ：ＮＯＫＩＡ，含晶片卡一│和解書一份。    │
│  │            │    張）                    │曾耀林之汽車駕照│
│  │            │（三）在吳宗興使用車號五九一│一張。          │
│  │            │      七—ＷＮ號車內所扣得之│紀錄簽賭網站號碼│
│  │            │      物：                  │、密碼單一張。  │
│  │            │１、搭配門號00000000│高維青車號ＬＢ八│
│  │            │    七二號行動電話一支（廠牌│—九二六號重型機│
│  │            │    ：ＬＧ、含晶片卡一張）  │車保險卡、繳款書│
│  │            │２、買賣合約書一本。        │。              │
│  │            │３、委託書一本。            │吳永發土地所有權│
│  │            │４、讓渡證書一本。          │狀、建築改良物所│
│  │            │５、空白本票三張。          │有權狀各一份。  │
│  │            │（四）在被告吳宗興身上扣得現│車號Ｃ八—二二五│
│  │            │      金五萬四千一百元。    │二號自小客車汽車│
│  │            │                            │委賣合約書、登記│
│  │            │                            │書一份。        │
│  │            │                            │洪建成借款資料（│
│  │            │                            │含身分證、本票）│
│  │            │                            │。              │
│  │            │                            │賭場記帳資料三本│
│  │            │                            │。              │
│  │            │                            │鐵鍊一條。      │
│  │            │                            │陳余秀霞簽立之本│
│  │            │                            │票及支票共十三份│
│  │            │                            │。              │
│  │            │                            │阮金鳳簽立之本票│
│  │            │                            │一本。          │
│  │            │                            │黃玉慧簽立支票一│
│  │            │                            │紙。            │
│  │            │                            │陳天貴簽立之本票│
│  │            │                            │。              │
│  │            │                            │李敏秀證件影本。│
│  │            │                            │陳俊佑借款資料。│
│  │            │                            │借款人謝明山資料│
│  │            │                            │。              │
│  │            │                            │陳雅芬車號五一二│
│  │            │                            │一—ＮＵ號自小客│
│  │            │                            │車行照。        │
│  │            │                            │王益擒簽發支票。│
│  │            │                            │臺灣省各縣市身分│
│  │            │                            │證識別碼一張。  │
│  │            │                            │手銬一副。      │
│  │            │                            │已使用過商業本票│
│  │            │                            │一本。          │
│  │            │                            │印泥一個。      │
│  │            │                            │鋁棒二支。      │
│  │            │                            │電腦一臺（含主機│
│  │            │                            │、螢幕、鍵盤、滑│
│  │            │                            │鼠等）。        │
│  │            │                            │搭配門號０九八八│
│  │            │                            │九八七一五九號行│
│  │            │                            │動電話一支（廠牌│
│  │            │                            │：ＮＯＫＩＡ、含│
│  │            │                            │晶片卡一張）。  │
│  │            │                            │３、搭配門號０九│
│  │            │                            │00000000│
│  │            │                            │號行動電話一支（│
│  │            │                            │廠牌：ＮＯＫＩＡ│
│  │            │                            │，含晶片卡一張）│
├─┼──────┼──────────────┼────────┤
│二│被告陳嘉翊  │１、搭配門號00000000│林忠洲簽立本票十│
│  │            │    七九號行動電話（廠牌：Ｓ│三張、陳秀芬簽立│
│  │            │    ＯＮＹＥＲＩＣＳＳＯＮ，│本票二張、葉美蕙│
│  │            │    含ＳＩＭ卡一張）、門號０│簽立本票一張、樊│
│  │            │    000000000號行動│志鳳簽立本票二張│
│  │            │    電話各一支。            │、吳秀晏簽立本票│
│  │            │２、借貸客戶資料一本。      │二張、林忠洲身分│
│  │            │                            │證影本、駕照各一│
│  │            │                            │張、電纜線棒一根│
│  │            │                            │。              │
│  │            │                            │                │
├─┼──────┼──────────────┼────────┤
│三│被告楊嘉  │（一）空白本票三本。        │已經使用本票十張│
│  │            │（二）搭配門號0000000│、鐵管一支。    │
│  │            │      二０一號、０九一七二六│                │
│  │            │      二四一七號行動電話（廠│                │
│  │            │      牌：ＵＴＥＣ，雙卡機）│                │
│  │            │      一支。                │                │
├─┼──────┼──────────────┼────────┤
│四│被告吳玟峰  │（一）在居住處吳玟峰使用房間│帳冊三本（其中一│
│  │            │      內扣得：              │本為九十九年三、│
│  │            │１、電子計算機一臺。        │四月、九十九年四│
│  │            │２、借款人黃純鈺個人住家、公│月至六月）。    │
│  │            │    司資料三紙。            │總帳冊一本。    │
│  │            │（二）在吳玟峰使用車號三九八│現金六萬八千元  │
│  │            │      一—ＸＷ使用之車輛內扣│借款人邱榮文發支│
│  │            │      得之物：              │票共三紙。      │
│  │            │１、商業本票簿（票號七九四三│借款人黃純鈺之健│
│  │            │    ０四號至七九四三二五號。│卡、身分證影本一│
│  │            │２、行動電話三支（廠牌：ＬＴ│張、其簽發面額六│
│  │            │    ＯＫ雙卡行動電話，搭配門│萬元本票一紙。  │
│  │            │    號0000000000號│借款人洪仲成、吳│
│  │            │    、0000000000號│文雄、林佳明等人│
│  │            │    ，廠牌：ＳＭＳＵＮＧ、搭│簽發之本票共三紙│
│  │            │    配門號000000000│、鋁棒、橡膠棒各│
│  │            │    九，廠牌：ＳＯＮＹ  ＥＩ│一支。          │
│  │            │    ＣＳＳＯＮ、搭配門號０九│現金五萬三千三百│
│  │            │    00000000號）。  │元。            │
│  │            │３、記帳單一張。            │                │
│  │            │４、地下錢莊教戰手則一紙號。│                │
└─┴──────┴──────────────┴────────┘